臺灣高等法院高雄分院刑事判決       100年度選上訴字第78號
上  訴  人  臺灣高雄地方法院檢察署檢察官
被      告  薛明和
選任辯護人  馬興平律師
上列上訴人因被告違反公職人員選舉罷免法案件，不服臺灣高雄
地方法院100 年度選訴字第93號中華民國100 年8 月11日第一審
判決（起訴案號：臺灣高雄地方法院檢察署99年度選偵字第40號
、第230號），提起上訴，本院判決如下：
    主  文
上訴駁回。
    理  由
壹、公訴意旨略以：被告薛明和（下稱被告）於民國99年9 月15
    日登記為改制後高雄市第1 屆市議員選舉第2 選區候選人，
    其為謀獲取更多有投票權人投票支持以求順利當選，竟基於
    投票行賄之犯意，利用時任高雄市茄萣區（改制前為高雄縣
    茄萣鄉）金鑾宮第4 屆管理委員會（以下簡稱金鑾宮）主任
    委員之機會，假藉慶祝媽祖昇天、九九重陽節之名，於99年
    10月2 日、99年10月3 日，在高雄縣茄萣鄉○○村○○街11
    1 號「金鑾宮」，對高雄市茄萣區大定里、嘉定里、保定里
    、吉定里、光定里（改制前為高雄縣茄萣鄉大定村、嘉定村
    、保定村、吉定村、光定村）65歲以上居民，發放現金新臺
    幣（下同）600 元，並指示姓名年籍不詳之工作人員對前來
    領取現金之有投票權人告以：要支持薛明和、拜託拜託！等
    語。如附表所示有投票權人（另由檢察官依職權為不起訴處
    分）前往領取上開現金600 元時，知曉被告發放現金600 元
    之意在爭取選民投票支持，仍基於有投票權人收受賄賂，而
    為投票權一定行使之故意而收受之，表示投票權之一定行使
    即投票予被告。因認被告涉犯公職人員選舉罷免法第99條第
    1 項對於有投票權之人交付賄賂，而約使一定行使之投票行
    賄罪嫌云云。
貳、按犯罪事實應依證據認定，無證據不得認定犯罪事實；不能
    證明被告犯罪者，應諭知無罪之判決，刑事訴訟法第154 條
    第2 項、第301 條第1 項分別定有明文。又事實之認定，應
    憑證據，如未能發現相當證據，或證據不足以證明，自不能
    以推測或擬制之方法，為裁判基礎；且認定不利於被告之事
    實須依積極證據，苟積極證據不足為不利於被告事實之認定
    時，即應為有利於被告之認定；另認定犯罪事實所憑之證據
    ，雖不以直接證據為限，間接證據亦包括在內，然而無論直
    接證據或間接證據，其為訴訟上之證明，須於通常一般之人
    均不致有所懷疑，而得確信其為真實之程度者，始得據為有
    罪之認定，倘其證明尚未達到此一程度，而有合理之懷疑存
    在而無從使事實審法院得有罪之確信時，即應由法院為諭知
    被告無罪之判決（最高法院40年度台上字第86號、30年度上
    字第816 號、76年度台上字第4986號判例意旨參照）。又刑
    事訴訟法第161 條已於91年2 月8 日修正公布，其第1 項規
    定：檢察官就被告犯罪事實，應負舉證責任，並指出證明之
    方法。因此，檢察官對於起訴之犯罪事實，應負提出證據及
    說服之實質舉證責任。倘其所提出之證據，不足為被告有罪
    之積極證明，或其指出證明之方法，無從說服法院以形成被
    告有罪之心證，基於無罪推定之原則，自應為被告無罪判決
    之諭知（最高法院92年台上字第128 號判例意旨參照）。
參、證據能力方面：
    按傳聞法則之重要理論依據，在於傳聞證據未經當事人之反
    對詰問予以核實，乃予排斥，惟若當事人已放棄對原供述人
    之反對詰問權，於法院審判時表明同意該等傳聞證據可作為
    證據，基於證據資料愈豐富，愈有助於真實發現之理念，並
    貫徹刑事訴訟法修法加重當事人進行主義之精神，確認當事
    人對於證據能力有處分權之制度，傳聞證據經當事人同意作
    為證據，法院認為適當者，亦得為證據。另當事人於調查證
    據時，對於傳聞證據表示「沒有意見」、「對於證據調查無
    意見」，而未於言詞辯論終結前聲明異議，應視為已有將該
    等傳聞證據採為證據之同意，此刑事訴訟法第159 條之5 定
    有明文。檢察官、被告及辯護人於本院準備程序及審判期日
    ，已表示對於全案傳聞證據之證據能力均無意見，且同意作
    為本案之證據（見本院卷第43至71頁、第101 頁），依刑事
    訴訟法第159 條之5 之規定，檢察官、被告及辯護人已同意
    本案之傳聞證據均有證據能力，本院斟酌該等證據並非非法
    取得，亦無證明力明顯過低之情形，是該等證據，均得採為
    證據。
肆、實體部分：
一、檢察官認被告涉犯公職人員選舉罷免法第99條第1 項投票行
    賄罪嫌，係以：被告於警詢、偵訊時供述參選改制後高雄市
    第1 屆市議員選舉第2 選區候選人，證人即金鑾宮出納人員
    史玲珠、金鑾宮委員薛兆軒、郭峻佑、薛淵懋、曾進明、林
    定棟、薛岳彪、林清誥、林秋水、郭皆得、歐慶隆、羅榮章
    、林榮俊、薛順德、吳進川、王文賢、薛金木、林明益、薛
    寶源等18人、救國團義工羅勝次、羅福男、李福裕、林明源
    、莫榮玲、施寶珠、鄭仁平、鄭正祥等8 人分別於偵訊時之
    證述，以及如附表所示領取600 元民眾共793 人之證述，並
    有金鑾宮第37次會議紀錄、開會通知單、簽到單、金鑾宮帳
    冊、郵局、大眾銀行、興達農會信用部、茄萣鄉漁會信用部
    帳戶存摺與交易明細表影本附卷，以及媽祖昇天、九九重陽
    節活動人員簽到簿、請領清冊、紅包袋與現金等物扣案，為
    其主要論據。訊據被告固坦承係99年11月舉辦高雄市議員選
    舉之第2 選區候選人，且擔任金鑾宮主委之事實，惟否認有
    何投票行賄之犯行，辯稱：金鑾宮舉辦媽祖昇天、九九重陽
    節慶典活動內容係經內部委員會討論決議，伊負責主持會議
    但不參與表決，而先前委員們積極向財政部協商爭取減免地
    價稅，財政部同意金鑾宮自99年起降稅可以少繳1 千多萬稅
    金，因此委員會討論慶典以該筆經費從事公益、回饋鄉里，
    當初金鑾宮草創時鄉里耆老貢獻很多，才有委員提案要送禮
    或送敬老金，伊僅於慶典當天到場巡視後隨即離去，金鑾宮
    舉辦慶典與伊參選活動無關等語。另辯護人為其答辯稱：金
    鑾宮舉辦媽祖昇天、九九重陽節慶典活動，內容包含對65歲
    以上附近居民發放敬老金與壽麵1 包，乃經委員會討論決議
    ，並非被告1 人即可決定，且敬老金與壽麵之經費來源係金
    鑾宮減免稅金，亦非被告自行提供資金，慶典發放現場更無
    義工或競選人員對前去領取之民眾拜票，領取之民眾均表示
    敬老金與壽麵係金鑾宮的媽祖給保平安用，顯然民眾認知未
    與被告薛明和參選作聯想，主觀上自無以敬老金、壽麵為對
    價而與被告薛明和約定為一定投票權之行使之可能等語。
二、經查：
  (一)被告薛明和於99年9 月15日登記為改制後高雄市第1 屆市議
    員選舉第2 選區候選人，且擔任金鑾宮第4 屆管理委員會之
    主任委員，以及金鑾宮慶祝媽祖昇天、九九重陽節，於99年
    10月2 日、99年10月3 日，在金鑾宮由工作人員針對茄萣區
    大定里、嘉定里、保定里、吉定里、光定里之65歲以上居民
    ，發放現金600 元，如附表所示之65歲以上居民793 人前往
    領取現金600元與壽麵1包等情，業據被告供陳在卷，核與證
    人即金鑾宮出納人員史玲珠、金鑾宮委員薛兆軒、郭峻佑、
    薛淵懋、曾進明、林定棟、薛岳彪、林清誥、林秋水、郭皆
    得、歐慶隆、羅榮章、林榮俊、薛順德、吳進川、王文賢、
    薛金木、林明益、薛寶源等18人、救國團義工羅勝次、羅福
    男、李福裕、林明源、莫榮玲、施寶珠、鄭仁平、鄭正祥等
    8 人、及如附表所示領取600 元之民眾共793 人等人之證述
    情節相符，並有金鑾宮第37次會議紀錄、簽到單、金鑾宮通
    知單、金鑾宮帳冊、郵局、大眾銀行、興達農會信用部、茄
    萣鄉漁會信用部帳戶存摺與交易明細表影本等件在卷可稽（
    見偵(一)卷第33至36頁、第41頁；偵(三)卷第172 至172 頁），
    及媽祖昇天、九九重陽節活動人員簽到簿、請領清冊、紅包
    袋與現金等物扣案可資佐證。是此部分之事實，均堪以認定
    。
  (二)按公職人員選舉罷免法第99條第1 項（即修正前第90條之1
    第1 項）之賄選罪係以對於有投票權之人，行求、期約或交
    付賄賂或其他不正利益，而約其不行使投票權或為一定之行
    使為構成要件。亦即須視行為人主觀上是否具有行賄之犯意
    ，而約使有投票權人為投票權一定之行使或不行使；客觀上
    行為人所行求、期約或交付之賄賂或不正利益是否可認係約
    使投票權人為投票權之一定行使或不行使之對價；以及所行
    求、期約、交付之對象是否為有投票權人而定。上開對價關
    係，在於行賄者之一方，係認知其所行求、期約或交付之意
    思表示，乃為約使有投票權人為投票權一定之行使或不行使
    ；在受賄者之一方，亦應認知行賄者對其所行求、期約或交
    付之意思表示，乃為約使其為投票權一定之行使或不行使。
    且對有投票權人交付之財物或不正利益，並不以金錢之多寡
    為絕對標準，而應綜合社會價值觀念、授受雙方之認知及其
    他客觀情事而為判斷；而所指「對價關係」，必以該項財物
    或不正利益，已達足以動搖或影響有投票權人之投票意向，
    始克相當。次按上開交付賄賂或其他不正利益罪之成立與否
    ，除應就行為人之主觀犯意及共犯犯意聯絡等心理狀態、行
    為時之客觀情事，本於邏輯推理為綜合判斷外，仍須異時異
    地，衡以社會常情及經驗法則作為論斷之基礎。且為維護選
    舉之公平性，端正不法賄選之風氣，對於以不正手段訴諸金
    錢、財物之賄選行為固應依法嚴以杜絕，然行為是否該當賄
    選之要件，亦應在不悖離國民之法律感情與認知下，就社會
    一般生活經驗予以評價，該罪之立法本旨始能彰顯而為大眾
    所接受。又於民主社會中，人民基於言論自由之保障，除公
    務員等具有特殊身份人士應嚴守其中立之立場外，任何人均
    得於競選期間，在各種公開或不公開之場合發言支援某特定
    候選人。至於行為人發表如「懇請賜票」、「務必投某人一
    票」等助選談話內容，主觀上是否有行賄之意思，又行為人
    與談話之對方或在場聽聞該等言論之有投票權人，是否均已
    產生「約使為投票權之一定行使或不行使之對價」之認知，
    自應審慎加以認定，要非謂於競選期間，不問任何場合，凡
    有致贈或允諾致贈相當價值物品（或利益）之舉，暨同時出
    現支援某特定候選人之助選言論者，即可不問源由，一律以
    投票行賄罪論擬，最高法院92年度台上字第3527號、第3644
    號、第4921號、第5275號、第6663號、93年度台上字第6518
    號、94年度台上字第11號、97年度台上字第6232號判決意旨
    分別揭櫫此相同之見解。則起訴意旨既認為被告以舉辦慶典
    名義，發放現金600 元，以此方式交付賄賂予如附表所示金
    鑾宮附近年滿65歲之有投票權人，其主觀上是否係欲藉發放
    現金600 元，向領取之民眾為投票行賄之意思？又領取之民
    眾有是否有認知到渠等「領取現金600 元」與「約使其投票
    」二者之間係存有上揭對價關係？厥為本案之重點，亦為檢
    察官應舉證證明之事項。
  (三)檢察官起訴認被告利用時任金鑾宮主任委員之機會，假藉慶
    祝媽祖昇天、九九重陽節之名，對高雄市茄萣區大定里、嘉
    定里、保定里、吉定里、光定里之65歲以上居民，發放現金
    600元等節，固有證人即金鑾宮委員薛兆軒、郭峻佑、薛淵
    懋、曾進明、林定棟、薛岳彪、林清誥、林秋水、郭皆得、
    歐慶隆、羅榮章、林榮俊、薛順德、吳進川、王文賢、薛金
    木、林明益、薛寶源等18人，於偵訊時證述：被告擔任金鑾
    宮主任委員，並主持第37次會議，討論媽祖昇天、九九重陽
    慶典發放600 元敬老金之議案等語在卷，以及前揭金鑾宮第
    37次會議紀錄、簽到單在卷可參。然被告否認其利用擔任金
    鑾宮主任委員之機會對65歲以上居民發放現金，並提出金鑾
    宮管理委員會組織章程1 份附卷可考（見偵(一)卷第258 至26
    4 頁）。依該組織章程規定：本會以信徒代表大會為本會一
    切業務議決機構，信徒代表任期為4 年，其名額計75名；又
    置管理委員25名，由信徒代表大會就各選區內信徒中選舉產
    生之；管理委員會之職權如下：…二、訂定並執行年度重要
    工作計畫。三、管理本寺廟財產之購置營繕及基金之管理事
    宜…；管理委員會議每次開會時，必須過半數之出席始得開
    會，並以出席者過半數之贊同表決通過始得生效，此業據該
    組織章程第5 條、第6 條、第9 條、第16條、第25條分別訂
    有明文。堪認金鑾宮有關舉辦慶典活動與管理寺產等事宜，
    均需經管理委員會合議決議之。而檢察官於100 年1 月20日
    偵查中傳喚到庭證人即金鑾宮委員18人，經訊問是否知悉何
    人提議慶典內容或會議決議情形乙情，證人郭峻佑、薛淵懋
    、歐慶隆、薛順德、吳進川、王文賢、薛金木、薛寶源均證
    稱：係由薛兆軒、林定棟2 人在會議中提出敬老津貼議案等
    語（見偵(二)卷第298 、304 、310 、317 、329 、347 、35
    4 、382 頁）；證人薛岳彪、郭皆得、羅榮章、林明益均證
    稱：係由薛兆軒提案等語（見偵(二)卷第285 、292 、323 、
    361 頁）；證人林榮俊則證稱：係由林定棟所提案等語（見
    偵(二)卷第388 頁）。而證人薛淵懋、薛岳彪、林清誥、郭皆
    得、歐慶隆、吳進川、林明益、薛寶源亦均證稱：會議關於
    發放老人津貼議案，係以舉手表決方式通過等語；證人曾明
    進、王文賢證稱：係以鼓掌方式通過議案等語；又證人薛兆
    軒於偵查及原審審理中證稱：第37次會議提案是我及林定棟
    發起討論如何慶祝九九重陽節，私下只說要舉辦活動，後來
    第37次委員開會就變成會議的議題，我們起先是要送禮物，
    後來開會大家討論要送禮物還是現金好，後來舉手表決送紅
    包，全數通過，接著就表決要送多少錢，因薛明和是主席，
    依慣例不參加表決也不討論。這次因為稅金問題得到解決，
    以往都有發現金和白米給民眾，我們就提議要像以前一樣，
    類似獎助學金等也有在做，開會性質就是坐在那邊討論，如
    果沒有人異議就通過，會議通知單平常是由總務組印發，被
    告薛明和沒有在開會前或開會中要求我提議發放600 元敬老
    金等語（見偵(二)卷第394 至397 頁；原審卷第60至63頁）；
    以及證人林定棟於偵查及原審審理中證稱：我在金鑾宮擔任
    總務組組長，我和薛兆軒先提供意見給薛明和，薛明和說他
    現在在選舉沒空理這個，所以我跟薛兆軒就在委員會上提案
    ，一開始我提案說廟裡過去就有在辦公益，99年因為沒有被
    課稅，老人過去都會添油錢給廟裡，我就想把沒有課稅的錢
    發給老人，薛兆軒有說要發600 元長壽禮金，我再附議，提
    案後是用舉手方式表決，超過半數就通過。開會通知單經過
    主委批出來後影印，開會通知單內容沒有寫發放給老人家1
    人600 元的提案，九九重陽節要發放600 元敬老金，薛兆軒
    有提供意見，我也有提供意見，因為稅金減免，會議一開始
    是說要買東西，但大家覺得買東西給老人如果用不到，會被
    丟到垃圾桶，就說給錢讓老人家喝茶水，大家都有同意等語
    （見偵(二)卷第367 至368 頁；原審卷第64至65頁）。雖上開
    證人所稱金鑾宮第4 屆第37次會議中，關於發放敬老金600
    元，究係舉手或鼓掌表決方式不一，而上開證人多年屆5 旬
    以上，偵訊距離金鑾宮第37次開會時間99年9 月26日已相隔
    約4 月，證人對細節記憶難免不清，惟上開證人均一致證述
    九九重陽節慶典發放敬老金600 元係經由與會委員共同參與
    討論決議通過甚明。是以，上開媽祖昇天、九九重陽節慶典
    關於回饋附近65歲以上居民之提案，係在金鑾宮第4 屆第37
    次會議由證人薛兆軒、林定棟提議，經與會委員充足討論後
    ，始決定發放敬老金600 元與壽麵1 包，難認係被告基於一
    人之意思而為之決定。故堪認被告所稱：媽祖昇天、九九重
    陽節慶典發放敬老金非由其自行決定等語，洵非子虛。雖證
    人林秋水於偵訊時證稱：主委薛明和、副主委郭峻佑提說廟
    裡被減少稅金，要發600 元紅包讓老人家高興，大家都說剛
    好重陽節，就來發600 元，讓大家高興，所以就大家就說好
    ，就決定了，並沒有表決等語（見偵(二)卷第375 頁），然證
    人林秋水已年近7 旬，觀其前後證述，其強調記性不好，而
    金鑾宮開會議程既由主委薛明和、副主委郭峻佑負責主持，
    經在場委員討論議案一致贊同而無反對，則證人林秋水上開
    所述，顯與  證人薛淵懋、薛岳彪、林清誥、郭皆得、歐慶
    隆、吳進川、林明益、薛寶源、曾明進、王文賢、薛兆軒、
    林定棟等人上開證述情節不符，且其或係將主委薛明和、副
    主委郭峻佑主持會議誤為由主委薛明和、副主委郭峻佑提案
    ，是證人林秋水上開所述，顯與事實不符，不足執為不利於
    被告之認定。
  (四)再者，關於金鑾宮發放前開敬老金600 元、壽麵1 包之經費
    來源與費用支出過程，亦據證人史玲珠於警詢、偵訊中證述
    ：我擔任金鑾宮出納工作，約今年8 、9 月聽到主委薛明和
    在公開場合講今年金鑾宮所要負擔的地價稅會減免很多，金
    鑾宮以媽祖昇天暨慶祝九九重陽節名義，發放給年滿65歲老
    人600 元紅包與壽麵，是金鑾宮第37次會議決議辦理，10月
    2 、3 日上午9 點到下午5 點，在金鑾宮禮堂發放，是由義
    工所發放，現場工作人員都是穿金鑾宮義工背心，按照清冊
    實際數目發放，警方提供查扣紅包清冊5 本供我查看，發放
    1,279 包紅包，共767,400 元，另警方從電腦檔案列印99年
    現金收入及支出明細，99年10月1 日登載「會計科目：捐贈
    」、「摘要：贈本村65歲長輩紅包價款」、「支出：788400
    」，明細登載788,400 元是因我們準備1,314 包紅包，照名
    冊發放實際領取1,279 包紅包，以及99年10月14日有登載於
    明細表上收回贈本村滿65歲長輩紅包35包價款，共21,000元
    ，金鑾宮以媽祖昇天暨慶祝九九重陽節名義，發放給年滿65
    歲老人600 元紅包、壽麵及摸彩活動之費用均由金鑾宮支出
    。本次發紅包、壽麵總花費我有照實記載在帳上，錢由金鑾
    宮的現金支付，99年9 月29日有一筆120 萬存入漁信下茄萣
    分部是由金鑾宮的大眾銀行的存款轉入，因為這次要用到錢
    ，而大眾銀行在灣裡，我就先把錢匯到信用部，這樣就不用
    跑到灣裡，該筆錢於10月1 日領出是因為99年10月2 、3 日
    要發錢，大眾銀行的錢是金鑾宮的收入，今年薛明和沒有捐
    錢給金鑾宮，居民捐款我會記載，如果是添油箱的錢，我會
    開收據，如果是投在功德箱的，會記功德箱的收入，大眾銀
    行的錢也有97、98年金鑾宮的漁塭出租，租金會記載在帳內
    ，也是記油箱捐款收入，金鑾宮一直以來都有存款，從80幾
    年開始有繳地價稅，每一年的帳都是負數，但是由於廟從以
    前就都有存款，所以從以前的存款支付，總帳來說資產還是
    大於負債。發紅包、壽麵時，那是廟的活動，薛明和是主委
    ，當然有在場，發放的義工是穿金鑾宮的衣服，因為是金鑾
    宮要發放的，薛明和他是主委，要看前看後等語（見偵(一)卷
    第99至103 頁、第137 至141 頁）；於原審審理時證稱：金
    鑾宮的主委不可動用金鑾宮的款項，99年的地價稅減免是在
    發放紅包之前，地價稅是在99年11月底繳的，有減少的差額
    等語（見原審卷第66至67頁），並有前揭金鑾宮帳冊、郵局
    、大眾銀行、興達農會信用部、茄萣鄉漁會信用部帳戶存摺
    與交易明細表影本在卷可佐，以及辯護人提出之財政部99年
    1 月21日台財稅字第09800412020 號函、高雄縣政府99年4
    月20日府建都字第0990104087號函、高雄縣政府地方稅務局
    岡山分局99年7 月1 日岡稅分土字第0998509669號函、99年
    10月18日岡稅分土字第0998541127號函、95年至99年地價稅
    繳款書影本各1 份附卷可參（見原審卷第53至56頁、第88至
    94頁）。觀諸上開財政部及高雄縣政府函文內容，均略稱：
    係金鑾宮所有茄萣鄉○○段38-1等地號共18筆土地，經勘查
    確作農業使用，核與土地稅法第22條第1 項第2 款及第2 項
    課徵田賦規定相符，同意99年起改課徵田賦等語。參以，金
    鑾宮地價稅繳款資料，95年至99年繳納地價稅依序為11,258
    ,697元、12,892,919元、12,701,719元、12,701,719 元 、
    1,425,171 元，故95年至98年地價稅繳納1 千餘萬元，相較
    於99年地價稅額僅1 百餘萬元，前後確有減免差額約1 千萬
    。是證人史玲珠之前開證述，與金鑾宮帳戶資料、99年1 月
    、4 月、7 月、10月間財政部、高雄縣政府往來函文表示同
    意減免金鑾宮地價稅，以及99年度11月減免繳納地價稅差額
    等情，經互核相符，足認金鑾宮歷年負擔1 千餘萬元地價稅
    ，迄99年度由財政部同意減免為1 百餘萬元，前後差額甚鉅
    ，復經金鑾宮第4 屆第37次會議中參與委員討論辦理媽祖昇
    天、九九重陽節慶典，業如前述，故金鑾宮確係以減免地價
    稅之差額，做為辦理此次慶典發放敬老金與壽麵之經費，洵
    可認定。
  (五)又上述慶典在金鑾宮禮堂發放敬老金600 元與壽麵時，被告
    及在場工作人員或義工是否有穿著競選背心？以及是否有向
    前來領取敬老金與壽麵之民眾表示：要支持薛明和、拜託拜
    託！等節，經查：
  1.證人即救國團義工羅勝次、羅福男、李福裕、莫榮玲、鄭仁
    平於偵訊時證稱：渠等未實際負責99年10月2 日、3 日發放
    敬老金之工作等語（見偵(三)卷第25至27頁、第33至34頁、第
    37至38頁、第44至45頁、第48至50頁）；而證人林明源、施
    寶珠、鄭正祥則於偵訊時證稱：渠等支援發放禮金，協助領
    取民眾資料登記、排隊秩序或搬壽麵，未聽到有發放義工的
    義工說拜託或支持薛明和等語（見偵(三)卷第26至27頁、第29
    至31頁、第40至-42 頁）；以及證人即義工黃寶清、蘇錦秀
    於原審審理時均證稱：99年10月間至金鑾宮的禮堂，擔任發
    放敬老金的義工，負責登記，老人拿戶口名簿來，如果滿65
    歲就有領600 元紅包，當時穿著金鑾宮黃底紅字的背心，沒
    有向領取民眾說拜託或投票給薛明和，也未聽到在場其他人
    講類似的話，當時沒有穿著薛明和競選背心的人員在場，也
    沒有看到競選旗幟或文宣等語（見原審卷第157 至161 頁）
    。且辯護人當庭提示白色、橘黃色背心各1 件，經證人辨識
    後指出當天穿著係橘黃色背心（即上面印有紅字金鑾宮），
    而非白色背心（競選背心）。
  2.證人即領取敬老金之民眾薛興水雖於警詢、偵訊時陳稱：發
    放的人沒有穿薛明和競選議員背心，但是其他工作人員都有
    穿上薛明和競選議員背心，他們有向領取600 元紅包與壽麵
    的人說拜託，穿薛明和競選議員背心有超過5 人云云（見偵
    (一)卷第178 至191 頁、第204 至205 頁、第227 至229 頁）
    ；然其於原審審理時證稱：我是請薛福助去幫我領敬老金與
    壽麵，我沒有自己去領，我之前在警局、偵訊陳述自己去領
    ，是想說領600 元紅包而已，沒什麼，就隨便說等語（見原
    審卷第115 至116 頁）。參以證人薛福助亦證稱：伊有幫忙
    替薛興水領取紅包與壽麵等語（見影警(三)卷第108 至110 頁
    ）。顯見證人薛興水並未親自到金鑾宮領取敬老金，益徵其
    於警詢、偵訊所述洵非真實。
  3.證人張陳月足雖於偵訊時證稱：我心裡想為何平時以前從來
    不發現金，這次要選舉就可以領現金，在廣播說媽祖婆要發
    放紅包時，我就有想到等語（見偵(一)卷第247 頁）；然其於
    原審審理中證稱：我只有看到薛明和拿黃色衣服給幫忙的人
    穿，媽祖婆發錢給我們很高興，不可能會認為媽祖婆發敬老
    金與選舉有關，我們老人哪有在管這個等語（見原審卷第11
    2 至114 頁）。足見證人張陳月足所述前後不一，且其於偵
    訊所述僅屬個人臆測之詞，並無其他佐證可資證明，自不得
    以其偵訊所述，而為不利於被告之認定。
  4.另證人薛曾阿纏雖於警詢、偵訊時證稱：發放志工都穿上薛
    明和競選市議員背心，我領取完走出來，薛明和就在大廟廣
    場向前來領取的民眾拜託，民眾向薛明和道謝，村民私下議
    論薛明和出來競選市議員，是要拿金鑾宮的善款來幫助他競
    選市議員經費等語（偵(一)卷第175-176 頁、第181-185 頁）
    ；然其於原審審理時證稱：我不識字，領取現場好像有薛明
    和的競選背心沒錯，是淺黃色，因為薛明和當主委，媽祖婆
    不會說話，是否發錢是隨便薛明和決定，我不知道薛明和有
    沒有管廟裡的錢，我領完走出來廟埕遇到薛明和，但他看到
    我就走到旁邊和另外1 人講話，我和別人說我們的事，他們
    說他們的事，只聽到那個人說謝謝，薛明和說拜託一下等語
    （見原審卷第117 至119 頁）。經查，證人薛曾阿纏既不識
    字，其所稱發放義工穿著淺黃色背心，亦與被告薛明和之白
    色競選背心不符；且其非擔任金鑾宮內部委員，無從知悉會
    議決議過程或管理經費之相關事宜；其雖認本案有賄選情事
    ，惟其亦自陳係間接聽聞村民議論而來；又其領取紅包與麵
    線後自金鑾宮走出至廟埕時，未聽聞被告薛明和與他人談話
    內容始末，縱2 人互稱謝謝、拜託之詞，亦核與一般人見面
    問候時禮貌性招呼致意之情形相符。準此，自不得以證人薛
    曾阿纏上開有瑕疵之證述，而為不利於被告之認定。
  5.至證人郭竹雄雖於警詢時陳稱：工作人員發放紅包與壽麵時
    ，有說拜託支持、順利當選，想也知道要我投票給薛明和讓
    他當選云云；證人施蘇層仔於警詢時陳稱：工作人員說要支
    持這個，票要蓋給他；以及證人林郭腰於警詢時陳稱：工作
    人員只說拜託，但沒說拜託什麼云云（見影警(三)卷第16、50
    、88頁）。然查，證人郭竹雄認為與選舉有關，無非係其主
    觀臆測之詞；而證人施蘇層仔於檢察官偵訊時，即翻異前詞
    ，改稱：領取時義工沒有說要支持薛明和，2 、3 個禮拜後
    發競選傳單時才有說要支持薛明和等語（見偵(一)卷第168 頁
    ）；另證人林郭腰年屆6 旬，不識字，無法書寫自己姓名，
    訊問筆錄係以按捺指紋之方式代替簽名，且其年老體衰，記
    憶模糊，對於工作人員拜託之內容為何，亦無法明確陳述。
    準此，足認證人郭竹雄、施蘇層仔、林郭腰上開警詢陳述之
    可信性甚低，亦不得以渠等上開有瑕疵之證述，而為不利於
    被告之認定。
  6.況如附表所示領取敬老金之民眾（除張陳月足、薛興水、薛
    曾阿纏、郭竹雄、施蘇層仔、林郭腰、陳吳金秋、郭葉玉女
    、陳明輝外）共784 人，於警詢及偵訊時，分別就下列問題
    為如下之陳述（各證人筆錄均詳見附表之證據出處欄）：
  (1)問：你領取紅包及壽麵時，是誰在現場請你們支持薛明和？
    上開證人或答：沒有；或答：我不知道；或答：不瞭解意思
    ；或答：無法回答；或答：我不在現場等語。
  (2)問：你領取發送之財物時，工作人員或義工有否明示或暗示
    你，此次市議員選舉要支持薛明和使其順利當選？
    上開證人或答：沒有談及此事，就只說是金鑾宮管理委員會
    發放的；或答：現場沒有看到薛明和；或答：我不清楚等語
    。
  (3)問：上開發放之工作人員或義工是何人？
    上開證人回答：是廟裡的工作人員、義工，但我不認識他們
    。
  (4)問：有無穿著候選人競選背心或其他工作服裝？上開證人或
    答：有穿著黃色背心，上面寫金鑾宮義工；或答：我忘記了
    等語。
  (5)綜上證詞可知，發放敬老金活動之工作人員，均係穿著金鑾
    宮黃底紅字之背心，現場並未有人向領取敬老金之民眾發放
    競選文宣旗幟，或要求支持薛明和，或為其他客觀上足以引
    起他人注意之競選活動等情形。衡諸常情，倘被告確有以發
    放敬老金而為交付賄賂之意，豈有不善加利用發放敬老金之
    過程，而積極宣傳競選活動之理？準此，實難認金鑾宮舉辦
    慶典及發放敬老金之活動，與被告之市議員選舉有何關連。
  (六)另公訴意旨認：如附表所示領取敬老金之民眾，均為高雄市
    第2 選區市議員有投票權之人，渠等領取現金600 元，即明
    知且表示投票予被告云云。然查，依附表所示領取敬老金之
    其中790 人，分別就下列問題為如下之陳述（各證人筆錄均
    詳見附表之證據出處欄）：
  1.問：你是否會因為收受600 元紅包或壽麵而支持候選人薛明
    和，將選票投給他？
    上開證人或答：不會，我認為那些東西是媽祖要給我們大家
    的；或答：不會，因為那不是他的錢；或答：這是我跟金鑾
    宮媽祖婆領的，和他又沒關係等語。
  2.問：你在選舉期間領取市議員候選人薛明和擔任主委的金鑾
    宮所發之600 元，會涉及違反選舉罷免法，是否願繳回600
    元？
    上開證人或答：繳就繳；或答：不要繳回；或答：已花完了
    ；或答：將錢投入功德箱內；或答：這是廟裡要給老人家吃
    平安的；或答：只要媽祖討回去我就還媽祖等語。
  3.綜上證詞可知，均無從認定如附表所示之有投票權人，就領
    取敬老金600 元，有明顯之感受而足以影響其投票權之行使
    。既無證據證明被告以一人決定金鑾宮發放敬老金為行賄之
    意，已如前述，甚且，依上開證人主觀上認知敬老金係由金
    鑾宮媽祖發放給予保佑平安等情，益徵民眾並未混淆或誤認
    為敬老金係被告交付選舉賄賂，亦即民眾並未認知到渠等「
    領取現金600 元」與「約使其投票」二者之間係存有對價關
    係，更無從推認領取敬老金之民眾係基於投票權一定行使之
    故意而收受之。
  4.至公訴意旨固提出附表所示領取敬老金之民眾計793 人，然
    除上開790 人以外，其餘陳吳金秋、郭葉玉女、陳明輝3 人
    部分，檢察官並未舉證證明，自難認被告有何對渠等3 人交
    付賄賂之犯行。
三、綜上所述，檢察官認被告涉嫌前揭犯行所憑之證據，尚未達
    於通常一般之人均不致有所懷疑，而得確信其為真實之程度
    ，依刑事訴訟制度「倘有懷疑，即從被告之利益為解釋」、
    「被告應被推定為無罪」之證據法則，即難據以為不利於被
    告之認定。此外，本院依卷內現存全部證據資料，復查無其
    他證據足資認定被告確有檢察官所起訴之犯行，即屬不能證
    明被告犯罪，揆諸前開說明，自應為被告無罪之諭知。
四、原審因而認被告犯罪無法證明，而為無罪之諭知，認事用法
    並無違誤。檢察官上訴意旨，猶執前詞，指摘原判決不當，
    為無理由，應予駁回。
據上論結，應依刑事訴訟法第368 條，判決如主文。
本案經檢察官劉玲興到庭執行職務。
中    華    民    國  100   年      12    月    23    日
                    刑事第六庭  審判長法  官  翁慶珍
                                      法  官  石家禎
                                      法  官  孫啟強
以上正本證明與原本無異。
被告不得上訴，檢察官如不服本判決應於收受本判決後10日內向
本院提出上訴書狀，其未敘述上訴理由者，並得於提起上訴後10
日內向本院補提理由書狀（均須按他造當事人之人數附繕本）「
切勿逕送上級法院」。
中    華    民    國   100    年    12    月    23    日
                                      書記官  劉鴻瑛
刑事妥速審判法第9條規定：
    除前條情形外，第二審法院維持第一審所為無罪判決，提起
    上訴之理由，以下列事項為限：
    一  判決所適用之法令牴觸憲法。
    二  判決違背司法院解釋。
    三  判決違背判例。
    刑事訴訟法第三百七十七條至第三百七十九條、第三百九十
    三條第一款之規定，於前項案件之審理，不適用之。
附表：
┌──┬─────────┬───────────────┬────────┐
│編號│證  人   姓    名 │證據出處                      │選委會查覆是否為│
│    │                  │卷宗/頁數（除註明偵查、偵訊具 │第2 選區市議員選│
│    │                  │結為偵查中陳述外，其餘均為警詢│舉有投票權之人  │
│    │                  │中陳述）                      │                │
├──┼─────────┼───────────────┼────────┤
│1   │張陳月足          │警影三7-9（偵訊具結）         │ ˇ             │
│    │                  │影偵0000-000（同上重複）     │                │
├──┼─────────┼───────────────┼────────┤
│2   │郭竹雄            │影警三15-17                   │ ˇ             │
│    │                  │影警0000-000（同上重複）     │                │
├──┼─────────┼───────────────┼────────┤
│3   │林薛春月          │影警三24-26                   │ ˇ             │
│    │                  │影警0000-000（同上重複）     │                │
│    │                  │影偵0000-000（偵訊具結）     │                │
├──┼─────────┼───────────────┼────────┤
│4   │施蘇層仔          │影警三29-31                   │ ˇ             │
├──┼─────────┼───────────────┼────────┤
│5   │薛興水            │影警三34-36                   │ ˇ             │
├──┼─────────┼───────────────┼────────┤
│6   │薛曾阿纏          │影警三38-40                   │ ˇ             │
├──┼─────────┼───────────────┼────────┤
│7   │薛福拱            │影警三45-47                   │ ˇ             │
├──┼─────────┼───────────────┼────────┤
│8   │林郭腰            │影警三49-51、149-151（重複）  │ ˇ             │
├──┼─────────┼───────────────┼────────┤
│9   │薛黃月英          │影警0000-000                 │ ˇ             │
│    │                  │影警0000-000（同上重複）     │                │
├──┼─────────┼───────────────┼────────┤
│10  │薛嫌              │影警三53-55                   │ ˇ             │
│    │                  │影警0000-000（同上重複）     │                │
├──┼─────────┼───────────────┼────────┤
│11  │莊清霞            │影警三67-68                   │ ˇ             │
│    │                  │影警0000-000（同上重複）     │                │
├──┼─────────┼───────────────┼────────┤
│12  │陳戴春花          │影警三73-75                   │ ˇ             │
│    │                  │影警0000-000（同上重複）     │                │
│    │                  │影偵0000-000（偵訊具結）     │                │
├──┼─────────┼───────────────┼────────┤
│13  │吳敦惠            │影警三84-86                   │ ˇ             │
│    │                  │影警0000-000（同上重複）     │                │
│    │                  │影偵五277（偵訊具結）         │                │
├──┼─────────┼───────────────┼────────┤
│14  │陳俊助            │影警三89-91                   │ ˇ             │
│    │                  │影警0000-000（同上重複）     │                │
├──┼─────────┼───────────────┼────────┤
│15  │陳文作            │影警三94-96                   │ ˇ             │
│    │                  │影偵十81-83（偵查）           │                │
├──┼─────────┼───────────────┼────────┤
│16  │邱林美雲          │影警0000-000                 │ ˇ             │
│    │                  │影警0000-000（同上重複）     │                │
├──┼─────────┼───────────────┼────────┤
│17  │薛福助            │影警0000-000                 │ ˇ             │
│    │                  │影警0000-000（同上重複）     │                │
├──┼─────────┼───────────────┼────────┤
│18  │林進成            │影警0000-000                 │ ˇ             │
│    │                  │影警0000-000（同上重複）     │                │
├──┼─────────┼───────────────┼────────┤
│19  │林細漢            │影警0000-000                 │ ˇ             │
│    │                  │影警0000-000（同上重複）     │                │
├──┼─────────┼───────────────┼────────┤
│20  │薛林芙蓉          │影警0000-000                 │ ˇ             │
│    │                  │影警0000-000（同上重複）     │                │
├──┼─────────┼───────────────┼────────┤
│21  │薛春金            │影警0000-000                 │ ˇ             │
│    │                  │影警0000-000（同上重複）     │                │
│    │                  │影偵九88-89（偵查）           │                │
├──┼─────────┼───────────────┼────────┤
│22  │李秀杏            │影警0000-000                 │ ˇ             │
│    │                  │影警0000-000（同上重複）     │                │
├──┼─────────┼───────────────┼────────┤
│23  │林春長            │影警二76-77                   │ ˇ             │
│    │                  │影警四96-97（同上重複）       │                │
├──┼─────────┼───────────────┼────────┤
│24  │林清朝            │影警二80-82                   │ ˇ             │
│    │                  │影警四87-89（同上重複）       │                │
├──┼─────────┼───────────────┼────────┤
│25  │施魯              │影警二99-101                  │ ˇ             │
│    │                  │影警四80-82（同上重複）       │                │
├──┼─────────┼───────────────┼────────┤
│26  │葉順福            │影警0000-000                 │ ˇ             │
│    │                  │影警四69-71（同上重複）       │                │
├──┼─────────┼───────────────┼────────┤
│27  │林水源            │影警0000-000                 │ ˇ             │
│    │                  │影警四14-17（同上重複）       │                │
├──┼─────────┼───────────────┼────────┤
│28  │郭中春            │影警0000-000                 │ ˇ             │
│    │                  │影警四60-61（同上重複）       │                │
├──┼─────────┼───────────────┼────────┤
│29  │郭文卿            │影警0000-000                 │ ˇ             │
│    │                  │影警0000-000（同上重複）     │                │
├──┼─────────┼───────────────┼────────┤
│30  │林有利            │影警0000-000                 │ ˇ             │
│    │                  │影警0000-000（同上重複）     │                │
├──┼─────────┼───────────────┼────────┤
│31  │薛秀雄            │影警0000-000                 │ ˇ             │
│    │                  │影警四10-12（同上重複）       │                │
│    │                  │影偵0000-000（偵訊具結）     │                │
│    │                  │影偵十一83-85                 │                │
├──┼─────────┼───────────────┼────────┤
│32  │李枝南            │影警0000-000                 │ ˇ             │
│    │                  │影警0000-000（同上重複）     │                │
├──┼─────────┼───────────────┼────────┤
│33  │郭憲明            │影警0000-000                 │ ˇ             │
│    │                  │影警0000-000（同上重複）     │                │
├──┼─────────┼───────────────┼────────┤
│34  │曾薛腰            │影警三1-2                     │ ˇ             │
│    │                  │影警四37-39（同上重複）       │                │
│    │                  │影偵0000-000（偵訊具結）     │                │
├──┼─────────┼───────────────┼────────┤
│35  │林添福            │影偵一94-95                   │ ˇ             │
├──┼─────────┼───────────────┼────────┤
│36  │林蔡醜            │影偵一96-97                   │ ˇ             │
├──┼─────────┼───────────────┼────────┤
│37  │林南澳            │影偵0000-000                 │ ˇ             │
├──┼─────────┼───────────────┼────────┤
│38  │陳王梅花          │影偵0000-000                 │ ˇ             │
├──┼─────────┼───────────────┼────────┤
│39  │林春楠            │影偵0000-000                 │ ˇ             │
├──┼─────────┼───────────────┼────────┤
│40  │陳石城            │影偵0000-000                 │ ˇ             │
├──┼─────────┼───────────────┼────────┤
│41  │林源發            │影偵0000-000                 │ ˇ             │
├──┼─────────┼───────────────┼────────┤
│42  │林守謙            │影偵0000-000                 │ ˇ             │
├──┼─────────┼───────────────┼────────┤
│43  │林常義            │影偵二11-12                   │ ˇ             │
├──┼─────────┼───────────────┼────────┤
│44  │陳福丁            │影偵0000-000                 │ ˇ             │
├──┼─────────┼───────────────┼────────┤
│45  │林蔭              │影偵0000-000                 │ ˇ             │
├──┼─────────┼───────────────┼────────┤
│46  │林曾乙            │影偵0000-000                 │ ˇ             │
├──┼─────────┼───────────────┼────────┤
│47  │徐江海            │影偵0000-000                 │ ˇ             │
├──┼─────────┼───────────────┼────────┤
│48  │施林素霞          │影偵二16-163                  │ ˇ             │
├──┼─────────┼───────────────┼────────┤
│49  │林先峰            │影偵二23-24                   │ ˇ             │
├──┼─────────┼───────────────┼────────┤
│50  │陳林美          │影偵一48-49                   │ ˇ             │
├──┼─────────┼───────────────┼────────┤
│51  │陳祈發            │影偵二95-96                   │ ˇ             │
├──┼─────────┼───────────────┼────────┤
│52  │林水應            │影偵一54-55                   │ ˇ             │
├──┼─────────┼───────────────┼────────┤
│53  │林曾鸞            │影偵一5657                    │ ˇ             │
├──┼─────────┼───────────────┼────────┤
│54  │李馬秀美          │影偵一58-59                   │ ˇ             │
├──┼─────────┼───────────────┼────────┤
│55  │王淇源            │影偵0000-000                 │ ˇ             │
├──┼─────────┼───────────────┼────────┤
│56  │陳文水            │影偵一64-65                   │ ˇ             │
├──┼─────────┼───────────────┼────────┤
│57  │林莊百合          │影偵二92-93                   │ ˇ             │
├──┼─────────┼───────────────┼────────┤
│58  │薛臨              │影偵一66-67                   │ ˇ             │
├──┼─────────┼───────────────┼────────┤
│59  │蔡寶川            │影偵二2-3                     │ ˇ             │
├──┼─────────┼───────────────┼────────┤
│60  │林陳壽            │影偵0000-000                 │ ˇ             │
├──┼─────────┼───────────────┼────────┤
│61  │史丁義            │影偵一68-69                   │ ˇ             │
├──┼─────────┼───────────────┼────────┤
│62  │林文雄            │影偵一70-71                   │ ˇ             │
├──┼─────────┼───────────────┼────────┤
│63  │林天壽            │影偵一74-75                   │ ˇ             │
├──┼─────────┼───────────────┼────────┤
│64  │林首聰            │影偵一78-79                   │ ˇ             │
├──┼─────────┼───────────────┼────────┤
│65  │戴宗雄            │影偵一80-81                   │ ˇ             │
├──┼─────────┼───────────────┼────────┤
│66  │林鄭好            │影偵一82-83                   │ ˇ             │
├──┼─────────┼───────────────┼────────┤
│67  │林正義            │影偵一86-87                   │ ˇ             │
├──┼─────────┼───────────────┼────────┤
│68  │林守福            │影偵二65-66                   │ ˇ             │
├──┼─────────┼───────────────┼────────┤
│69  │林源億            │影偵二80-81                   │ ˇ             │
├──┼─────────┼───────────────┼────────┤
│70  │林文良            │影偵二59-60                   │ ˇ             │
├──┼─────────┼───────────────┼────────┤
│71  │林薛環            │影偵一90-91                   │ ˇ             │
├──┼─────────┼───────────────┼────────┤
│72  │施林月嬌          │影偵0000-000                 │ ˇ             │
├──┼─────────┼───────────────┼────────┤
│73  │林薛緞            │影偵一92-93                   │ ˇ             │
├──┼─────────┼───────────────┼────────┤
│74  │戴省三            │影偵0000-000                 │ ˇ             │
├──┼─────────┼───────────────┼────────┤
│75  │戴鄭寶春          │影偵0000-000                 │ ˇ             │
├──┼─────────┼───────────────┼────────┤
│76  │劉黃芙蓉          │影偵二53-54                   │ ˇ             │
├──┼─────────┼───────────────┼────────┤
│77  │郭葉阿月          │影偵0000-000                 │ ˇ             │
├──┼─────────┼───────────────┼────────┤
│78  │林薛碧            │影偵0000-000                 │ ˇ             │
├──┼─────────┼───────────────┼────────┤
│79  │陳曾不纏          │影偵0000-000                 │ ˇ             │
├──┼─────────┼───────────────┼────────┤
│80  │林陳紅          │影偵二20-21                   │ ˇ             │
├──┼─────────┼───────────────┼────────┤
│81  │陳月枝            │影偵二68-69                   │ ˇ             │
├──┼─────────┼───────────────┼────────┤
│82  │林葉錦端          │影偵二5-6                     │ ˇ             │
├──┼─────────┼───────────────┼────────┤
│83  │林飛熊            │影偵二74-75                   │ ˇ             │
├──┼─────────┼───────────────┼────────┤
│84  │戴水根            │影偵0000-000                 │ ˇ             │
├──┼─────────┼───────────────┼────────┤
│85  │林蔡木蒞          │影偵0000-000                 │ ˇ             │
├──┼─────────┼───────────────┼────────┤
│86  │林黃圭留          │影偵0000-000                 │ ˇ             │
├──┼─────────┼───────────────┼────────┤
│87  │林蘇照子          │影偵0000-000                 │ ˇ             │
├──┼─────────┼───────────────┼────────┤
│88  │林明芷            │影偵0000-000                 │ ˇ             │
├──┼─────────┼───────────────┼────────┤
│89  │林李愛珠          │影偵0000-000                 │ ˇ             │
├──┼─────────┼───────────────┼────────┤
│90  │林清吉            │影偵二8-9                     │ ˇ             │
├──┼─────────┼───────────────┼────────┤
│91  │陳林惠美          │影偵一8-9                     │ ˇ             │
├──┼─────────┼───────────────┼────────┤
│92  │林順仲            │影偵一10-11                   │ ˇ             │
├──┼─────────┼───────────────┼────────┤
│93  │林啟              │影偵二44-45                   │ ˇ             │
├──┼─────────┼───────────────┼────────┤
│94  │林德圈            │影偵二56-57                   │ ˇ             │
├──┼─────────┼───────────────┼────────┤
│95  │林美              │影偵二12-130                  │ ˇ             │
├──┼─────────┼───────────────┼────────┤
│96  │林常山            │影偵二83-84                   │ ˇ             │
├──┼─────────┼───────────────┼────────┤
│97  │林鄭嬌            │影偵二14-15                   │ ˇ             │
├──┼─────────┼───────────────┼────────┤
│98  │林堯清            │影偵0000-000                 │ ˇ             │
├──┼─────────┼───────────────┼────────┤
│99  │林宗沛            │影偵二41-42                   │ ˇ             │
├──┼─────────┼───────────────┼────────┤
│100 │林天發            │影偵二17-18                   │ ˇ             │
├──┼─────────┼───────────────┼────────┤
│101 │林水福            │影偵一12-13                   │ ˇ             │
├──┼─────────┼───────────────┼────────┤
│102 │施財來            │影偵二47-48                   │ ˇ             │
├──┼─────────┼───────────────┼────────┤
│103 │施昭財            │影偵0000-000                 │ ˇ             │
├──┼─────────┼───────────────┼────────┤
│104 │林歐心            │影偵一16-17                   │ ˇ             │
├──┼─────────┼───────────────┼────────┤
│105 │林邱秀紅          │影偵一18-19                   │ ˇ             │
├──┼─────────┼───────────────┼────────┤
│106 │陳明            │影偵一20-21                   │ ˇ             │
├──┼─────────┼───────────────┼────────┤
│107 │陳清家            │影偵一22-23                   │ ˇ             │
├──┼─────────┼───────────────┼────────┤
│108 │林葉秀蘭          │影偵0000-000                 │ ˇ             │
├──┼─────────┼───────────────┼────────┤
│109 │林郭梅雀          │影偵一24-25                   │ ˇ             │
├──┼─────────┼───────────────┼────────┤
│110 │林靜雄            │影偵二62-63                   │ ˇ             │
├──┼─────────┼───────────────┼────────┤
│111 │林張鳳英          │影偵0000-000                 │ ˇ             │
├──┼─────────┼───────────────┼────────┤
│112 │林士松            │影偵一26-27                   │ ˇ             │
├──┼─────────┼───────────────┼────────┤
│113 │林薛四雍          │影偵0000-000                 │ ˇ             │
├──┼─────────┼───────────────┼────────┤
│114 │林福來            │影偵一28-29                   │ ˇ             │
├──┼─────────┼───────────────┼────────┤
│115 │陳水諒            │影偵一32-33                   │ ˇ             │
├──┼─────────┼───────────────┼────────┤
│116 │林寬仁            │影偵一34-35                   │ ˇ             │
├──┼─────────┼───────────────┼────────┤
│117 │林富美            │影偵一36-37                   │ ˇ             │
├──┼─────────┼───────────────┼────────┤
│118 │陳順海            │影偵0000-000                 │ ˇ             │
├──┼─────────┼───────────────┼────────┤
│119 │林顏烏米          │影偵一38-39                   │ ˇ             │
├──┼─────────┼───────────────┼────────┤
│120 │林陳換花          │影偵二86-87                   │ ˇ             │
├──┼─────────┼───────────────┼────────┤
│121 │林石柱            │影偵二38-39                   │ ˇ             │
├──┼─────────┼───────────────┼────────┤
│122 │林郭去            │影偵0000-000                 │ ˇ             │
├──┼─────────┼───────────────┼────────┤
│123 │林源來            │影偵二89-90                   │ ˇ             │
├──┼─────────┼───────────────┼────────┤
│124 │林蘇過            │影偵一42-44                   │ ˇ             │
├──┼─────────┼───────────────┼────────┤
│125 │王清雲            │影警一1-2                     │ ˇ             │
├──┼─────────┼───────────────┼────────┤
│126 │吳葉金桃          │影警一2-3                     │ ˇ             │
├──┼─────────┼───────────────┼────────┤
│127 │郭生全            │影警一4-5                     │ ˇ             │
├──┼─────────┼───────────────┼────────┤
│128 │薛純男（原起訴書附│影警一7-8                     │ ˇ             │
│    │表誤載為薛純，應予│                              │                │
│    │更正）            │                              │                │
├──┼─────────┼───────────────┼────────┤
│129 │薛榮坤            │影警一8-9                     │ ˇ             │
├──┼─────────┼───────────────┼────────┤
│130 │陳丁結            │影警一10-11                   │ ˇ             │
├──┼─────────┼───────────────┼────────┤
│131 │郭黃月            │影警一13-14                   │ ˇ             │
├──┼─────────┼───────────────┼────────┤
│132 │鄭天勝            │影警一14-15                   │ ˇ             │
├──┼─────────┼───────────────┼────────┤
│133 │吳洪里美          │影警一16-17                   │ ˇ             │
├──┼─────────┼───────────────┼────────┤
│134 │郭邱蓮花          │影警一17-18                   │ ˇ             │
├──┼─────────┼───────────────┼────────┤
│135 │鄭黃美玉          │影警一19-20                   │ ˇ             │
├──┼─────────┼───────────────┼────────┤
│136 │陳郭桂            │影警一22-23                   │ ˇ             │
├──┼─────────┼───────────────┼────────┤
│137 │郭洪美玉          │影警一23-24                   │ ˇ             │
├──┼─────────┼───────────────┼────────┤
│138 │鄭林菊            │影警一25-26                   │ ˇ             │
├──┼─────────┼───────────────┼────────┤
│139 │吳邱票            │影警一26-27                   │ ˇ             │
├──┼─────────┼───────────────┼────────┤
│140 │鄭邱綢絲          │影警一27-28                   │ ˇ             │
├──┼─────────┼───────────────┼────────┤
│141 │郭薛灘            │影警一29-30                   │ ˇ             │
├──┼─────────┼───────────────┼────────┤
│142 │薛楊世蘭          │影偵0000-000                 │ ˇ             │
├──┼─────────┼───────────────┼────────┤
│143 │郭皆得            │影警一30-31                   │ ˇ             │
├──┼─────────┼───────────────┼────────┤
│144 │吳大成            │影警一35-36                   │ ˇ             │
├──┼─────────┼───────────────┼────────┤
│145 │郭林梅桂          │影警一36-37                   │ ˇ             │
├──┼─────────┼───────────────┼────────┤
│146 │薛農              │影警一37-38                   │ ˇ             │
├──┼─────────┼───────────────┼────────┤
│147 │薛杜淑美          │影警一39-40                   │ ˇ             │
├──┼─────────┼───────────────┼────────┤
│148 │薛有義            │影警一40-41                   │ ˇ             │
├──┼─────────┼───────────────┼────────┤
│149 │林金狄            │影警一42-43                   │ ˇ             │
├──┼─────────┼───────────────┼────────┤
│150 │郭張月霞          │影警一43-44                   │ ˇ             │
├──┼─────────┼───────────────┼────────┤
│151 │吳著              │影警一45-46                   │ ˇ             │
├──┼─────────┼───────────────┼────────┤
│152 │薛杜阿玉          │影警一48-49                   │ ˇ             │
├──┼─────────┼───────────────┼────────┤
│153 │鄭薛桂花          │影警一52-53                   │ ˇ             │
├──┼─────────┼───────────────┼────────┤
│154 │薛憲南            │影警一54-55                   │ ˇ             │
├──┼─────────┼───────────────┼────────┤
│155 │吳張菊花          │影警一57-58                   │ ˇ             │
├──┼─────────┼───────────────┼────────┤
│156 │薛鶴壽            │影警一58-59                   │ ˇ             │
├──┼─────────┼───────────────┼────────┤
│157 │吳楊木莉          │影警一60-61                   │ ˇ             │
├──┼─────────┼───────────────┼────────┤
│158 │王賜福            │影警一63-64                   │ ˇ             │
├──┼─────────┼───────────────┼────────┤
│159 │郭黃秋麗          │影警一64-65                   │ ˇ             │
├──┼─────────┼───────────────┼────────┤
│160 │郭江清            │影警一66-67                   │ ˇ             │
├──┼─────────┼───────────────┼────────┤
│161 │吳義長            │影警一67-68                   │ ˇ             │
├──┼─────────┼───────────────┼────────┤
│162 │郭阿金            │影警一69-70                   │ ˇ             │
├──┼─────────┼───────────────┼────────┤
│163 │歐鄭蓮雀          │影警一70-71                   │ ˇ             │
├──┼─────────┼───────────────┼────────┤
│164 │顏吳碧女（原起訴書│影警一72-73                   │ ˇ             │
│    │附表誤載為顏吳碧，│                              │                │
│    │應予更正）        │                              │                │
├──┼─────────┼───────────────┼────────┤
│165 │顏郭玉枝          │影警一73-74                   │ ˇ             │
├──┼─────────┼───────────────┼────────┤
│166 │郭林鸞英（原起訴書│影警一75-76                   │ ˇ             │
│    │附表誤載為郭林鑾英│                              │                │
│    │，應予更正）      │                              │                │
├──┼─────────┼───────────────┼────────┤
│167 │薛林刁            │影警一77-78                   │ ˇ             │
├──┼─────────┼───────────────┼────────┤
│168 │吳福祥            │影警一78-79                   │ ˇ             │
├──┼─────────┼───────────────┼────────┤
│169 │郭薛只            │影警一80-81                   │ ˇ             │
├──┼─────────┼───────────────┼────────┤
│170 │黃悅              │影警一81-82                   │ ˇ             │
├──┼─────────┼───────────────┼────────┤
│171 │薛古              │影警一83-84                   │ ˇ             │
├──┼─────────┼───────────────┼────────┤
│172 │郭全國            │影警一86-87                   │ ˇ             │
├──┼─────────┼───────────────┼────────┤
│173 │施郭素月          │影警一87-88                   │ ˇ             │
├──┼─────────┼───────────────┼────────┤
│174 │薛博文            │影警一89-90                   │ ˇ             │
├──┼─────────┼───────────────┼────────┤
│175 │施高夫            │影警一92-93                   │ ˇ             │
├──┼─────────┼───────────────┼────────┤
│176 │王菊花            │影警一93-94                   │ ˇ             │
├──┼─────────┼───────────────┼────────┤
│177 │吳春躬            │影警0000-000                 │ ˇ             │
├──┼─────────┼───────────────┼────────┤
│178 │歐主              │影警0000-000                 │ ˇ             │
├──┼─────────┼───────────────┼────────┤
│179 │薛林雅秋          │影警0000-000                 │ ˇ             │
├──┼─────────┼───────────────┼────────┤
│180 │薛英輝            │影警0000-000                 │ ˇ             │
├──┼─────────┼───────────────┼────────┤
│181 │陳莊金陽          │影警0000-000                 │ ˇ             │
├──┼─────────┼───────────────┼────────┤
│182 │葉陳美罕          │影警0000-000                 │ ˇ             │
├──┼─────────┼───────────────┼────────┤
│183 │林黃秀枝          │影警0000-000                 │ ˇ             │
├──┼─────────┼───────────────┼────────┤
│184 │郭施碧華          │影警0000-000                 │ ˇ             │
├──┼─────────┼───────────────┼────────┤
│185 │薛進瑞            │影警0000-000                 │ ˇ             │
├──┼─────────┼───────────────┼────────┤
│186 │薛邱金治          │影警0000-000                 │ ˇ             │
├──┼─────────┼───────────────┼────────┤
│187 │吳林雪花          │影警0000-000                 │ ˇ             │
├──┼─────────┼───────────────┼────────┤
│188 │郭侯靜            │影警0000-000                 │ ˇ             │
│    │                  │影偵0000-000（偵查）         │                │
├──┼─────────┼───────────────┼────────┤
│189 │薛寶鎮            │影警0000-000                 │ ˇ             │
├──┼─────────┼───────────────┼────────┤
│190 │楊文雄            │影警0000-000                 │ ˇ             │
│    │                  │影偵四88-91（偵查）           │                │
│    │                  │影偵十165-166（偵查）         │                │
├──┼─────────┼───────────────┼────────┤
│191 │林邱麵            │影警0000-000                 │ ˇ             │
│    │                  │影偵0000-000                 │                │
├──┼─────────┼───────────────┼────────┤
│192 │吳王碧            │影警0000-000                 │ ˇ             │
├──┼─────────┼───────────────┼────────┤
│193 │郭薛繡花          │影警0000-000                 │ ˇ             │
├──┼─────────┼───────────────┼────────┤
│194 │施大芛            │影警0000-000                 │ ˇ             │
├──┼─────────┼───────────────┼────────┤
│195 │吳郭水吟          │影警0000-000                 │ ˇ             │
├──┼─────────┼───────────────┼────────┤
│196 │林煌燦            │影警0000-000                 │ ˇ             │
├──┼─────────┼───────────────┼────────┤
│197 │吳文河            │影警0000-000                 │ ˇ             │
├──┼─────────┼───────────────┼────────┤
│198 │林邱金美          │影警0000-000                 │ ˇ             │
├──┼─────────┼───────────────┼────────┤
│199 │史順吉            │影警0000-000                 │ ˇ             │
├──┼─────────┼───────────────┼────────┤
│200 │郭金醮            │影警0000-000                 │ ˇ             │
├──┼─────────┼───────────────┼────────┤
│201 │郭晚              │影警0000-000                 │ ˇ             │
├──┼─────────┼───────────────┼────────┤
│202 │歐李玉盞          │影警0000-000                 │ ˇ             │
├──┼─────────┼───────────────┼────────┤
│203 │李嘉源            │影偵三2-3                     │ ˇ             │
├──┼─────────┼───────────────┼────────┤
│204 │吳重雄            │影偵三8-9                     │ ˇ             │
├──┼─────────┼───────────────┼────────┤
│205 │薛林錦珠          │影偵三12-13                   │ ˇ             │
├──┼─────────┼───────────────┼────────┤
│206 │歐媽論            │影偵三14-15                   │ ˇ             │
├──┼─────────┼───────────────┼────────┤
│207 │郭生進            │影偵0000-000                 │ ˇ             │
├──┼─────────┼───────────────┼────────┤
│208 │郭春雄            │影偵三16-17                   │ ˇ             │
├──┼─────────┼───────────────┼────────┤
│209 │鄭陳雀            │影偵三20-21                   │ ˇ             │
├──┼─────────┼───────────────┼────────┤
│210 │陳結              │影偵三6-7                     │ ˇ             │
├──┼─────────┼───────────────┼────────┤
│211 │施薛鉛            │影偵三22-23                   │ ˇ             │
├──┼─────────┼───────────────┼────────┤
│212 │郭勇              │影偵三24-25                   │ ˇ             │
├──┼─────────┼───────────────┼────────┤
│213 │薛德瑞            │影偵三28-29                   │ ˇ             │
├──┼─────────┼───────────────┼────────┤
│214 │郭牡丹            │影偵三30-31                   │ ˇ             │
├──┼─────────┼───────────────┼────────┤
│215 │鄭金雄            │影偵三32-33                   │ ˇ             │
├──┼─────────┼───────────────┼────────┤
│216 │鄭林月娥          │影偵三34-35                   │ ˇ             │
├──┼─────────┼───────────────┼────────┤
│217 │鄭林阿美          │影偵三36-37                   │ ˇ             │
├──┼─────────┼───────────────┼────────┤
│218 │郭三太            │影偵三38-39                   │ ˇ             │
├──┼─────────┼───────────────┼────────┤
│219 │郭清仁            │影偵三40-41                   │ ˇ             │
├──┼─────────┼───────────────┼────────┤
│220 │薛郭玉鳳          │影偵三42-43                   │ ˇ             │
├──┼─────────┼───────────────┼────────┤
│221 │吳林秀            │影偵三44-45                   │ ˇ             │
├──┼─────────┼───────────────┼────────┤
│222 │吳洪座            │影偵三46-47                   │ ˇ             │
├──┼─────────┼───────────────┼────────┤
│223 │施振胤            │影偵三48-49                   │ ˇ             │
├──┼─────────┼───────────────┼────────┤
│224 │李秀蘭            │影偵三50-51                   │ ˇ             │
├──┼─────────┼───────────────┼────────┤
│225 │吳林銀桃          │影偵三52-53                   │ ˇ             │
├──┼─────────┼───────────────┼────────┤
│226 │施昭夫            │影偵三54-55                   │ ˇ             │
├──┼─────────┼───────────────┼────────┤
│227 │林上海            │影偵0000-000                 │ ˇ             │
├──┼─────────┼───────────────┼────────┤
│228 │史其南            │影偵0000-000                 │ ˇ             │
├──┼─────────┼───────────────┼────────┤
│229 │張進發            │影偵0000-000                 │ ˇ             │
│    │                  │影偵0000-000（偵查）         │                │
├──┼─────────┼───────────────┼────────┤
│230 │林李秋桂          │影偵0000-000                 │ ˇ             │
├──┼─────────┼───────────────┼────────┤
│231 │郭清正            │影偵0000-000                 │ ˇ             │
├──┼─────────┼───────────────┼────────┤
│232 │林義龍            │影偵0000-000                 │ ˇ             │
├──┼─────────┼───────────────┼────────┤
│233 │蘇錦源            │影偵0000-000                 │ ˇ             │
├──┼─────────┼───────────────┼────────┤
│234 │蘇薛阿華          │影偵0000-000                 │ ˇ             │
├──┼─────────┼───────────────┼────────┤
│235 │林惡              │影偵0000-000                 │ ˇ             │
├──┼─────────┼───────────────┼────────┤
│236 │林秀華            │影偵0000-000                 │ ˇ             │
├──┼─────────┼───────────────┼────────┤
│237 │鄭吳阿春          │影偵0000-000                 │ ˇ             │
├──┼─────────┼───────────────┼────────┤
│238 │林邱足            │影偵0000-000                 │ ˇ             │
├──┼─────────┼───────────────┼────────┤
│239 │林光德            │影偵0000-000                 │ ˇ             │
├──┼─────────┼───────────────┼────────┤
│240 │林陳射留          │影偵0000-000                 │ ˇ             │
│    │                  │影偵0000-000                 │                │
├──┼─────────┼───────────────┼────────┤
│241 │史吳錦            │影偵0000-000                 │ ˇ             │
├──┼─────────┼───────────────┼────────┤
│242 │蘇林金英          │影偵0000-000                 │ ˇ             │
├──┼─────────┼───────────────┼────────┤
│243 │郭張梅花          │影偵0000-000                 │ ˇ             │
├──┼─────────┼───────────────┼────────┤
│244 │郭黃秀珍          │影偵0000-000                 │ ˇ             │
├──┼─────────┼───────────────┼────────┤
│245 │吳曾雲            │影偵0000-000                 │ ˇ             │
├──┼─────────┼───────────────┼────────┤
│246 │林郭怨            │影偵0000-000                 │                │
├──┼─────────┼───────────────┼────────┤
│247 │林王愛子          │影偵0000-000                 │ ˇ             │
│    │                  │影偵0000-000（偵查）         │                │
├──┼─────────┼───────────────┼────────┤
│248 │郭林春            │影偵0000-000                 │ ˇ             │
├──┼─────────┼───────────────┼────────┤
│249 │林郭榮            │影偵0000-000                 │ ˇ             │
├──┼─────────┼───────────────┼────────┤
│250 │郭王寶珠          │影偵0000-000                 │ ˇ             │
├──┼─────────┼───────────────┼────────┤
│251 │郭福建            │影偵0000-000                 │ ˇ             │
├──┼─────────┼───────────────┼────────┤
│252 │林史玉昭          │影偵0000-000                 │ ˇ             │
├──┼─────────┼───────────────┼────────┤
│253 │郭薛秀英          │影偵0000-000                 │ ˇ             │
├──┼─────────┼───────────────┼────────┤
│254 │郭劉慎            │影偵0000-000                 │ ˇ             │
├──┼─────────┼───────────────┼────────┤
│255 │林吳春桂          │影偵0000-000                 │ ˇ             │
├──┼─────────┼───────────────┼────────┤
│256 │吳石柱            │影偵0000-000                 │ ˇ             │
├──┼─────────┼───────────────┼────────┤
│257 │林薛瓊花          │影偵0000-000                 │ ˇ             │
├──┼─────────┼───────────────┼────────┤
│258 │郭陳阿煮          │影偵0000-000                 │ ˇ             │
├──┼─────────┼───────────────┼────────┤
│259 │郭錦章            │影偵0000-000                 │ ˇ             │
├──┼─────────┼───────────────┼────────┤
│260 │林王目莉          │影偵0000-000                 │ ˇ             │
├──┼─────────┼───────────────┼────────┤
│261 │郭林直            │影偵0000-000                 │ ˇ             │
├──┼─────────┼───────────────┼────────┤
│262 │林王桃            │影偵0000-000                 │ ˇ             │
├──┼─────────┼───────────────┼────────┤
│263 │林泰治            │影偵五94-95                   │ ˇ             │
├──┼─────────┼───────────────┼────────┤
│264 │郭曾鸞            │影偵0000-000                 │ ˇ             │
├──┼─────────┼───────────────┼────────┤
│265 │郭滿州            │影偵0000-000                 │ ˇ             │
├──┼─────────┼───────────────┼────────┤
│266 │郭秋臨            │影偵0000-000                 │ ˇ             │
├──┼─────────┼───────────────┼────────┤
│267 │郭和雄            │影偵0000-000                 │ ˇ             │
├──┼─────────┼───────────────┼────────┤
│268 │史太平            │影偵0000-000                 │ ˇ             │
├──┼─────────┼───────────────┼────────┤
│269 │郭金樹            │影偵0000-000                 │ ˇ             │
├──┼─────────┼───────────────┼────────┤
│270 │林邱玉華          │影偵0000-000                 │ ˇ             │
├──┼─────────┼───────────────┼────────┤
│271 │薛清波            │影偵五91-92                   │ ˇ             │
├──┼─────────┼───────────────┼────────┤
│272 │林進泰            │影偵0000-000                 │ ˇ             │
├──┼─────────┼───────────────┼────────┤
│273 │林榮              │影偵0000-000                 │ ˇ             │
├──┼─────────┼───────────────┼────────┤
│274 │林黃英桃          │影偵0000-000                 │ ˇ             │
├──┼─────────┼───────────────┼────────┤
│275 │郭杜玉霞          │影偵0000-000                 │ ˇ             │
├──┼─────────┼───────────────┼────────┤
│276 │薛東源            │影偵0000-000                 │ ˇ             │
├──┼─────────┼───────────────┼────────┤
│277 │郭薛月裡          │影偵0000-000                 │ ˇ             │
├──┼─────────┼───────────────┼────────┤
│278 │郭劉美            │影偵0000-000                 │ ˇ             │
├──┼─────────┼───────────────┼────────┤
│279 │薛吳阿碧          │影偵0000-000                 │ ˇ             │
├──┼─────────┼───────────────┼────────┤
│280 │郭清定            │影偵0000-000                 │ ˇ             │
├──┼─────────┼───────────────┼────────┤
│281 │史郭阿茹          │影偵0000-000                 │ ˇ             │
├──┼─────────┼───────────────┼────────┤
│282 │郭李玉女（原起訴書│影偵0000-000                 │ ˇ             │
│    │附表誤載為郭李玉，│                              │                │
│    │應予更正）        │                              │                │
├──┼─────────┼───────────────┼────────┤
│283 │林文雄            │影偵0000-000                 │ ˇ             │
├──┼─────────┼───────────────┼────────┤
│284 │郭再得            │影偵0000-000                 │ ˇ             │
├──┼─────────┼───────────────┼────────┤
│285 │郭蘇葉            │影偵0000-000                 │ ˇ             │
├──┼─────────┼───────────────┼────────┤
│286 │郭振隆            │影偵五88-89                   │ ˇ             │
├──┼─────────┼───────────────┼────────┤
│287 │薛丁財            │影偵三56-57                   │ ˇ             │
├──┼─────────┼───────────────┼────────┤
│288 │薛朝明            │影偵0000-000                 │ ˇ             │
├──┼─────────┼───────────────┼────────┤
│289 │薛劉英          │影偵0000-000                 │ ˇ             │
├──┼─────────┼───────────────┼────────┤
│290 │薛邱千里          │影偵三58-59                   │ ˇ             │
├──┼─────────┼───────────────┼────────┤
│291 │鄭顏不看          │影偵0000-000                 │ ˇ             │
├──┼─────────┼───────────────┼────────┤
│292 │吳榮輝            │影偵0000-000                 │ ˇ             │
├──┼─────────┼───────────────┼────────┤
│293 │薛許幸美          │影偵0000-000                 │ ˇ             │
├──┼─────────┼───────────────┼────────┤
│254 │薛百              │影偵三62-63                   │ ˇ             │
├──┼─────────┼───────────────┼────────┤
│295 │薛崇明            │影偵三64-65                   │ ˇ             │
├──┼─────────┼───────────────┼────────┤
│296 │史漢如            │影偵0000-000                 │ ˇ             │
├──┼─────────┼───────────────┼────────┤
│297 │薛陳敏            │影偵0000-000                 │ ˇ             │
├──┼─────────┼───────────────┼────────┤
│298 │薛朝舜            │影偵0000-000                 │ ˇ             │
├──┼─────────┼───────────────┼────────┤
│299 │邱武勝            │影偵三68-69                   │ ˇ             │
├──┼─────────┼───────────────┼────────┤
│300 │薛沛              │影偵0000-000                 │ ˇ             │
├──┼─────────┼───────────────┼────────┤
│301 │蔡曾阿花          │影偵三70-71                   │ ˇ             │
├──┼─────────┼───────────────┼────────┤
│302 │劉文章            │影偵三73-74                   │ ˇ             │
├──┼─────────┼───────────────┼────────┤
│303 │歐常進            │影偵三77-78                   │ ˇ             │
├──┼─────────┼───────────────┼────────┤
│304 │林江山            │影偵三79-80                   │ ˇ             │
├──┼─────────┼───────────────┼────────┤
│305 │陳臨              │影偵0000-000                 │ ˇ             │
├──┼─────────┼───────────────┼────────┤
│306 │楊有亮            │影偵0000-000                 │ ˇ             │
├──┼─────────┼───────────────┼────────┤
│307 │吳全生            │影偵三81-827                  │ ˇ             │
├──┼─────────┼───────────────┼────────┤
│308 │蔡茂水            │影偵三83-84                   │ ˇ             │
├──┼─────────┼───────────────┼────────┤
│309 │陳文榮            │影偵三87-88                   │ ˇ             │
├──┼─────────┼───────────────┼────────┤
│310 │林黃繁            │影偵三89-90                   │ ˇ             │
├──┼─────────┼───────────────┼────────┤
│311 │林曾美            │影偵三91-92                   │ ˇ             │
├──┼─────────┼───────────────┼────────┤
│312 │薛秋淵            │影偵0000-000                 │ ˇ             │
├──┼─────────┼───────────────┼────────┤
│313 │薛金竹            │影偵三93-94                   │ ˇ             │
├──┼─────────┼───────────────┼────────┤
│314 │劉  （原起訴書附表│影偵三97-98                   │ ˇ             │
│    │誤載為劉迫，應予更│                              │                │
│    │正                │                              │                │
├──┼─────────┼───────────────┼────────┤
│315 │林肯豐            │影偵0000-000                 │ ˇ             │
├──┼─────────┼───────────────┼────────┤
│316 │薛鴻祥            │影偵0000-000（偵查）         │ ˇ             │
│    │                  │影偵0000-000（非重複）       │                │
├──┼─────────┼───────────────┼────────┤
│317 │劉水樹            │影偵0000-000                 │ ˇ             │
├──┼─────────┼───────────────┼────────┤
│318 │林侯純棉          │影偵三99-100                  │ ˇ             │
├──┼─────────┼───────────────┼────────┤
│319 │戴劉挽            │影偵0000-000                 │ ˇ             │
├──┼─────────┼───────────────┼────────┤
│320 │薛林笑            │影偵0000-000                 │ ˇ             │
├──┼─────────┼───────────────┼────────┤
│321 │薛天源            │影偵0000-000                 │ ˇ             │
├──┼─────────┼───────────────┼────────┤
│322 │陳保朝            │影偵0000-000                 │ ˇ             │
├──┼─────────┼───────────────┼────────┤
│323 │林明雄            │影偵0000-000                 │ ˇ             │
├──┼─────────┼───────────────┼────────┤
│324 │楊林月池          │影偵0000-000                 │ ˇ             │
├──┼─────────┼───────────────┼────────┤
│325 │薛吳阿□          │影偵0000-000                 │ ˇ             │
├──┼─────────┼───────────────┼────────┤
│326 │薛俊郎            │影偵0000-000                 │ ˇ             │
├──┼─────────┼───────────────┼────────┤
│327 │陳水明            │影偵0000-000                 │ ˇ             │
├──┼─────────┼───────────────┼────────┤
│328 │陳楊桂            │影偵0000-000                 │ ˇ             │
├──┼─────────┼───────────────┼────────┤
│329 │陳細              │影偵0000-000                 │ ˇ             │
├──┼─────────┼───────────────┼────────┤
│330 │林大陣            │影偵0000-000                 │ ˇ             │
├──┼─────────┼───────────────┼────────┤
│331 │林薛珠環          │影偵0000-000                 │ ˇ             │
├──┼─────────┼───────────────┼────────┤
│332 │林秋水            │影偵0000-000                 │ ˇ             │
├──┼─────────┼───────────────┼────────┤
│333 │林大吉            │影偵0000-000                 │ ˇ             │
├──┼─────────┼───────────────┼────────┤
│334 │陳方鄒夏          │影偵0000-000                 │ ˇ             │
├──┼─────────┼───────────────┼────────┤
│335 │歐進來            │影偵0000-000                 │ ˇ             │
├──┼─────────┼───────────────┼────────┤
│336 │陳李蓮子          │影偵0000-000                 │ ˇ             │
├──┼─────────┼───────────────┼────────┤
│337 │薛神茂            │影偵五234                     │ ˇ             │
├──┼─────────┼───────────────┼────────┤
│338 │吳林晚霞          │影偵0000-000                 │ ˇ             │
├──┼─────────┼───────────────┼────────┤
│339 │薛鄭愛            │影偵0000-000                 │ ˇ             │
├──┼─────────┼───────────────┼────────┤
│340 │林生森            │影偵0000-000                 │ ˇ             │
├──┼─────────┼───────────────┼────────┤
│341 │林李來春          │影偵0000-000                 │ ˇ             │
├──┼─────────┼───────────────┼────────┤
│342 │薛順治            │影偵0000-000                 │ ˇ             │
├──┼─────────┼───────────────┼────────┤
│343 │邱陳阿螺          │影偵0000-000                 │ ˇ             │
├──┼─────────┼───────────────┼────────┤
│344 │薛蔡珠            │影偵0000-000                 │ ˇ             │
├──┼─────────┼───────────────┼────────┤
│345 │薛蘇晟            │影偵0000-000                 │ ˇ             │
├──┼─────────┼───────────────┼────────┤
│346 │邱葉錦美          │影偵0000-000                 │ ˇ             │
├──┼─────────┼───────────────┼────────┤
│347 │薛成臨            │影偵0000-000                 │ ˇ             │
├──┼─────────┼───────────────┼────────┤
│348 │薛桃              │影偵0000-000                 │ ˇ             │
├──┼─────────┼───────────────┼────────┤
│349 │林烏肉            │影偵0000-000                 │ ˇ             │
├──┼─────────┼───────────────┼────────┤
│350 │陳朝清            │影偵0000-000                 │ ˇ             │
├──┼─────────┼───────────────┼────────┤
│351 │林薛寶鳳          │影偵一76-77（20.11.29）       │ ˇ             │
│    │                  │影偵0000-000（31.01.10）     │                │
├──┼─────────┼───────────────┼────────┤
│352 │林葉秀理          │影偵0000-000                 │ ˇ             │
├──┼─────────┼───────────────┼────────┤
│353 │陳邱霞英          │影偵0000-000                 │ ˇ             │
├──┼─────────┼───────────────┼────────┤
│354 │林鬧閣            │影偵0000-000                 │ ˇ             │
├──┼─────────┼───────────────┼────────┤
│355 │薛鍾玉燕          │影偵0000-000                 │ ˇ             │
├──┼─────────┼───────────────┼────────┤
│356 │林曾夢            │影偵0000-000                 │ ˇ             │
├──┼─────────┼───────────────┼────────┤
│357 │劉阿源            │影偵0000-000                 │ ˇ             │
├──┼─────────┼───────────────┼────────┤
│358 │林昆山            │影偵0000-000                 │ ˇ             │
├──┼─────────┼───────────────┼────────┤
│359 │薛健男（原起訴書附│影偵0000-000                 │ ˇ             │
│    │表誤載為薛健，應予│                              │                │
│    │更正）            │                              │                │
├──┼─────────┼───────────────┼────────┤
│360 │林水來            │影偵0000-000                 │ ˇ             │
├──┼─────────┼───────────────┼────────┤
│361 │陳張好            │影偵0000-000                 │ ˇ             │
├──┼─────────┼───────────────┼────────┤
│362 │吳仙宮            │影偵0000-000                 │ ˇ             │
├──┼─────────┼───────────────┼────────┤
│363 │陳吳含笑          │影偵0000-000                 │ ˇ             │
├──┼─────────┼───────────────┼────────┤
│364 │薛王粒            │影偵0000-000                 │ ˇ             │
├──┼─────────┼───────────────┼────────┤
│365 │郭海端            │影偵0000-000                 │ ˇ             │
├──┼─────────┼───────────────┼────────┤
│366 │施薛阿邱          │影偵0000-000                 │ ˇ             │
├──┼─────────┼───────────────┼────────┤
│367 │陳蔡敏            │影偵0000-000                 │ ˇ             │
├──┼─────────┼───────────────┼────────┤
│368 │郭蘇秀英          │影偵0000-000                 │ ˇ             │
├──┼─────────┼───────────────┼────────┤
│369 │郭蘇海菜          │影偵0000-000                 │ ˇ             │
├──┼─────────┼───────────────┼────────┤
│370 │林重雄            │影偵0000-000                 │ ˇ             │
├──┼─────────┼───────────────┼────────┤
│371 │郭明俊            │影偵0000-000                 │ ˇ             │
├──┼─────────┼───────────────┼────────┤
│372 │郭史月寶          │影偵0000-000                 │ ˇ             │
├──┼─────────┼───────────────┼────────┤
│373 │薛水來            │影偵0000-000                 │ ˇ             │
├──┼─────────┼───────────────┼────────┤
│374 │郭江              │影偵0000-000                 │ ˇ             │
├──┼─────────┼───────────────┼────────┤
│375 │林同義            │影偵0000-000                 │ ˇ             │
├──┼─────────┼───────────────┼────────┤
│376 │林良水            │影偵0000-000                 │ ˇ             │
├──┼─────────┼───────────────┼────────┤
│377 │薛忠助            │影偵0000-000                 │ ˇ             │
├──┼─────────┼───────────────┼────────┤
│378 │陳郭翠秀          │影偵0000-000                 │ ˇ             │
├──┼─────────┼───────────────┼────────┤
│379 │黃林綢絲          │影偵0000-000 （偵查）        │ ˇ             │
├──┼─────────┼───────────────┼────────┤
│380 │林吳桂花          │影偵五68-71 （偵查）          │ ˇ             │
├──┼─────────┼───────────────┼────────┤
│381 │林海樹            │影偵五73-76 （偵查）          │ ˇ             │
├──┼─────────┼───────────────┼────────┤
│382 │薛水井            │影偵四51-54 （偵查）          │ ˇ             │
├──┼─────────┼───────────────┼────────┤
│383 │莊林秀梅          │影偵0000-000 （偵查）        │ ˇ             │
├──┼─────────┼───────────────┼────────┤
│384 │歐陳阿雪          │影偵四35-38 （偵查）          │ ˇ             │
├──┼─────────┼───────────────┼────────┤
│385 │薛朝枝            │影偵四59-62 （偵查）          │ ˇ             │
├──┼─────────┼───────────────┼────────┤
│386 │薛喜一            │影偵五14-17 （偵查）          │ ˇ             │
├──┼─────────┼───────────────┼────────┤
│387 │薛朝來            │影偵五51-54 （偵查）          │ ˇ             │
├──┼─────────┼───────────────┼────────┤
│388 │薛歐錦雀          │影偵四63-66 （偵查）          │ ˇ             │
├──┼─────────┼───────────────┼────────┤
│389 │吳延飛            │影偵0000-000 （偵查）        │ ˇ             │
├──┼─────────┼───────────────┼────────┤
│390 │薛宏南            │影偵四21-24 （偵查）          │ ˇ             │
├──┼─────────┼───────────────┼────────┤
│391 │蘇吳秀子          │影偵0000-000 （偵查）        │ ˇ             │
├──┼─────────┼───────────────┼────────┤
│392 │歐榮華            │影偵0000-000 （偵查）        │ ˇ             │
├──┼─────────┼───────────────┼────────┤
│393 │林榮怕            │影偵0000-000 （偵查）        │ ˇ             │
├──┼─────────┼───────────────┼────────┤
│394 │林風和            │影偵0000-000 （偵查）        │ ˇ             │
├──┼─────────┼───────────────┼────────┤
│395 │施蘇桂花          │影偵0000-000 （偵查）        │ ˇ             │
├──┼─────────┼───────────────┼────────┤
│396 │徐蘇徹            │影偵0000-000 （偵查）        │ ˇ             │
├──┼─────────┼───────────────┼────────┤
│397 │施榮華            │影偵五78-71（偵查）           │ ˇ             │
├──┼─────────┼───────────────┼────────┤
│398 │施黑田            │影偵五56-59 （偵查）          │ ˇ             │
├──┼─────────┼───────────────┼────────┤
│399 │劉林美清          │影偵四43-46 （偵查）          │ ˇ             │
├──┼─────────┼───────────────┼────────┤
│400 │菊弘世            │影偵0000-000 （偵訊具結）    │ ˇ             │
├──┼─────────┼───────────────┼────────┤
│401 │薛振隆            │影偵0000-000 （偵訊具結）    │ ˇ             │
├──┼─────────┼───────────────┼────────┤
│402 │陳吳金秋          │                              │ ˇ             │
├──┼─────────┼───────────────┼────────┤
│403 │薛鰡              │影偵五61-65 （偵訊具結）      │ ˇ             │
├──┼─────────┼───────────────┼────────┤
│404 │郭林清蓮          │影偵0000-000 （偵訊具結）    │ ˇ             │
├──┼─────────┼───────────────┼────────┤
│405 │陳郭規矩          │影偵0000-000 （偵訊具結）    │ ˇ             │
├──┼─────────┼───────────────┼────────┤
│406 │郭林謝榴          │影偵四31-34 （偵查）          │ ˇ             │
├──┼─────────┼───────────────┼────────┤
│407 │郭子英            │影偵0000-000 （偵查）        │ ˇ             │
├──┼─────────┼───────────────┼────────┤
│408 │薛福裕            │影偵0000-000 （偵查）        │ ˇ             │
├──┼─────────┼───────────────┼────────┤
│409 │林郭錦切          │影偵五19-22 （偵查）          │ ˇ             │
├──┼─────────┼───────────────┼────────┤
│410 │林薛烏緞          │影偵五36-39 （偵查）          │ ˇ             │
├──┼─────────┼───────────────┼────────┤
│411 │林全德            │影偵五4-7 （偵查）            │ ˇ             │
├──┼─────────┼───────────────┼────────┤
│412 │郭朝枝            │影偵0000-000 （偵查）        │ ˇ             │
├──┼─────────┼───────────────┼────────┤
│413 │吳通行            │影偵0000-000 （偵查）        │ ˇ             │
├──┼─────────┼───────────────┼────────┤
│414 │薛寶源            │影偵0000-000 （偵查）        │ ˇ             │
│    │                  │影偵0000-000                 │                │
├──┼─────────┼───────────────┼────────┤
│415 │薛清泉            │影偵0000-000 （偵查）        │ ˇ             │
├──┼─────────┼───────────────┼────────┤
│416 │郭李櫻桃          │影偵四47-50 （偵查）          │ ˇ             │
├──┼─────────┼───────────────┼────────┤
│417 │薛阿客            │影偵0000-000 （偵查）        │ ˇ             │
├──┼─────────┼───────────────┼────────┤
│418 │林王桂            │影偵0000-000 （偵查）        │ ˇ             │
├──┼─────────┼───────────────┼────────┤
│419 │薛蘇僻            │影偵五41-45 （偵查）          │ ˇ             │
├──┼─────────┼───────────────┼────────┤
│420 │林水福            │影偵五24-27 （偵查）          │ ˇ             │
├──┼─────────┼───────────────┼────────┤
│421 │薛安榮            │影偵0000-000 （偵查）        │ ˇ             │
├──┼─────────┼───────────────┼────────┤
│422 │林傅              │影偵五83-86 （偵查）          │ ˇ             │
├──┼─────────┼───────────────┼────────┤
│423 │薛□            │影偵五31-34 （偵查）          │ ˇ             │
├──┼─────────┼───────────────┼────────┤
│424 │陳益雄            │影偵四92-95 （偵查）          │ ˇ             │
├──┼─────────┼───────────────┼────────┤
│425 │薛福仁            │影偵五10-12 （偵查）          │ ˇ             │
├──┼─────────┼───────────────┼────────┤
│426 │黃勝雄            │影偵0000-000 （偵查）        │ ˇ             │
├──┼─────────┼───────────────┼────────┤
│427 │王郭綢緞          │影偵八25-27                   │ ˇ             │
├──┼─────────┼───────────────┼────────┤
│428 │丁玉梅            │影偵八28-30                   │ ˇ             │
├──┼─────────┼───────────────┼────────┤
│429 │黃素珠            │影偵八31-33                   │ ˇ             │
├──┼─────────┼───────────────┼────────┤
│430 │楊薛英桂          │影偵八34-36                   │ ˇ             │
├──┼─────────┼───────────────┼────────┤
│431 │史郭含笑          │影偵八37-39                   │ ˇ             │
├──┼─────────┼───────────────┼────────┤
│432 │郭杜冷            │影偵八40-42                   │ ˇ             │
├──┼─────────┼───────────────┼────────┤
│433 │郭陳英            │影偵八43-45                   │ ˇ             │
├──┼─────────┼───────────────┼────────┤
│434 │薛郭金線          │影偵八46-48                   │ ˇ             │
├──┼─────────┼───────────────┼────────┤
│435 │蔡茂雄            │影偵八49-51                   │ ˇ             │
├──┼─────────┼───────────────┼────────┤
│436 │郭福州            │影偵八52-54                   │ ˇ             │
├──┼─────────┼───────────────┼────────┤
│437 │林進生            │影偵0000-000                 │ ˇ             │
├──┼─────────┼───────────────┼────────┤
│438 │鄭有妙            │影偵八55-56                   │ ˇ             │
├──┼─────────┼───────────────┼────────┤
│439 │薛金準            │影偵八57-58                   │ ˇ             │
├──┼─────────┼───────────────┼────────┤
│440 │吳復裕            │影偵八59-61                   │ ˇ             │
├──┼─────────┼───────────────┼────────┤
│441 │林郭金鳳          │影偵八62-64                   │ ˇ             │
├──┼─────────┼───────────────┼────────┤
│442 │薛郭連笑          │影偵八68-70                   │ ˇ             │
├──┼─────────┼───────────────┼────────┤
│443 │王來成            │影偵八83-85                   │ ˇ             │
├──┼─────────┼───────────────┼────────┤
│444 │吳進發            │影偵八92-94                   │ ˇ             │
├──┼─────────┼───────────────┼────────┤
│445 │郭江海            │影偵八95-97                   │ ˇ             │
├──┼─────────┼───────────────┼────────┤
│446 │薛曾玉            │影偵0000-000                 │ ˇ             │
├──┼─────────┼───────────────┼────────┤
│447 │陳振明            │影偵0000-000                 │ ˇ             │
├──┼─────────┼───────────────┼────────┤
│448 │薛輝雄            │影偵0000-000                 │ ˇ             │
├──┼─────────┼───────────────┼────────┤
│449 │陳福來            │影偵0000-000                 │ ˇ             │
├──┼─────────┼───────────────┼────────┤
│450 │楊榮作            │影偵0000-000                 │ ˇ             │
├──┼─────────┼───────────────┼────────┤
│451 │林阿臨            │影偵0000-000                 │ ˇ             │
├──┼─────────┼───────────────┼────────┤
│452 │郭清誥            │影偵0000-000                 │ ˇ             │
├──┼─────────┼───────────────┼────────┤
│453 │林郭阿語          │影偵0000-000                 │ ˇ             │
├──┼─────────┼───────────────┼────────┤
│454 │林顏秀春          │影偵0000-000                 │ ˇ             │
├──┼─────────┼───────────────┼────────┤
│455 │陳清堂            │影偵0000-000                 │ ˇ             │
├──┼─────────┼───────────────┼────────┤
│456 │陳郭秀            │影偵0000-000                 │ ˇ             │
├──┼─────────┼───────────────┼────────┤
│457 │邱郭玉里          │影偵0000-000                 │ ˇ             │
├──┼─────────┼───────────────┼────────┤
│458 │薛輝明            │影偵0000-000                 │ ˇ             │
├──┼─────────┼───────────────┼────────┤
│459 │吳廣              │影偵0000-000                 │ ˇ             │
├──┼─────────┼───────────────┼────────┤
│460 │顏林茂子          │影偵0000-000                 │ ˇ             │
├──┼─────────┼───────────────┼────────┤
│461 │鄭方春惠          │影偵0000-000                 │ ˇ             │
├──┼─────────┼───────────────┼────────┤
│462 │薛蔡阿香          │影偵0000-000                 │ ˇ             │
├──┼─────────┼───────────────┼────────┤
│463 │鄭俊雄            │影偵0000-000                 │ ˇ             │
├──┼─────────┼───────────────┼────────┤
│464 │郭清郡            │影偵0000-000                 │ ˇ             │
├──┼─────────┼───────────────┼────────┤
│465 │林史銀怨          │影偵0000-000                 │ ˇ             │
├──┼─────────┼───────────────┼────────┤
│466 │陳郭花金          │影偵0000-000                 │ ˇ             │
├──┼─────────┼───────────────┼────────┤
│467 │薛林玉            │影偵0000-000                 │ ˇ             │
├──┼─────────┼───────────────┼────────┤
│468 │李清霖            │影偵0000-000                 │ ˇ             │
├──┼─────────┼───────────────┼────────┤
│469 │林有發            │影偵0000-000                 │ ˇ             │
├──┼─────────┼───────────────┼────────┤
│470 │郭薛針            │影偵0000-000                 │ ˇ             │
├──┼─────────┼───────────────┼────────┤
│471 │周明享            │影偵0000-000                 │ ˇ             │
├──┼─────────┼───────────────┼────────┤
│472 │薛景華            │影偵0000-000                 │ ˇ             │
├──┼─────────┼───────────────┼────────┤
│473 │吳薛罔市          │影偵0000-000                 │ ˇ             │
├──┼─────────┼───────────────┼────────┤
│474 │郭楊秀鳳          │影偵0000-000                 │ ˇ             │
├──┼─────────┼───────────────┼────────┤
│475 │薛林月英          │影偵0000-000                 │ ˇ             │
├──┼─────────┼───────────────┼────────┤
│476 │郭林梅            │影偵0000-000                 │ ˇ             │
├──┼─────────┼───────────────┼────────┤
│477 │林劉水鴦          │影偵0000-000                 │ ˇ             │
├──┼─────────┼───────────────┼────────┤
│478 │郭中元            │影偵0000-000                 │ ˇ             │
├──┼─────────┼───────────────┼────────┤
│479 │林寶桂            │影偵0000-000                 │ ˇ             │
├──┼─────────┼───────────────┼────────┤
│480 │吳隆輝（原起訴書附│影偵0000-000                 │ ˇ             │
│    │表誤載為吳龍輝，應│                              │                │
│    │予更正）          │                              │                │
├──┼─────────┼───────────────┼────────┤
│481 │黃郭杏花          │影偵0000-000                 │ ˇ             │
├──┼─────────┼───────────────┼────────┤
│482 │楊黃金花          │影偵0000-000                 │ ˇ             │
├──┼─────────┼───────────────┼────────┤
│483 │顏良壽            │影偵0000-000                 │ ˇ             │
├──┼─────────┼───────────────┼────────┤
│484 │顏劉求            │影偵0000-000                 │ ˇ             │
├──┼─────────┼───────────────┼────────┤
│485 │顏清良            │影偵0000-000                 │ ˇ             │
├──┼─────────┼───────────────┼────────┤
│486 │顏賴春            │影偵0000-000                 │ ˇ             │
├──┼─────────┼───────────────┼────────┤
│487 │鄭蔡錦紋          │影偵0000-000                 │ ˇ             │
├──┼─────────┼───────────────┼────────┤
│488 │郭金花            │影偵0000-000                 │ ˇ             │
├──┼─────────┼───────────────┼────────┤
│489 │歐振生            │影偵0000-000                 │ ˇ             │
├──┼─────────┼───────────────┼────────┤
│490 │林薛寶英          │影偵0000-000                 │ ˇ             │
├──┼─────────┼───────────────┼────────┤
│491 │林福乾            │影偵0000-000                 │ ˇ             │
├──┼─────────┼───────────────┼────────┤
│492 │薛金瑞            │影偵0000-000                 │ ˇ             │
├──┼─────────┼───────────────┼────────┤
│493 │薛陳玉心          │影偵0000-000                 │ ˇ             │
├──┼─────────┼───────────────┼────────┤
│494 │郭黃春            │影偵0000-000                 │ ˇ             │
├──┼─────────┼───────────────┼────────┤
│495 │郭雄溪            │影偵0000-000                 │ ˇ             │
├──┼─────────┼───────────────┼────────┤
│496 │歐蘇琴            │影偵0000-000                 │ ˇ             │
├──┼─────────┼───────────────┼────────┤
│497 │施邱鳳            │影偵0000-000                 │ ˇ             │
├──┼─────────┼───────────────┼────────┤
│498 │陳鄭黑            │影偵0000-000                 │ ˇ             │
├──┼─────────┼───────────────┼────────┤
│499 │施杜碧            │影偵0000-000                 │ ˇ             │
├──┼─────────┼───────────────┼────────┤
│500 │薛吳嫌            │影偵0000-000                 │ ˇ             │
├──┼─────────┼───────────────┼────────┤
│501 │蔡金卿            │影偵0000-000                 │ ˇ             │
├──┼─────────┼───────────────┼────────┤
│502 │施水盛            │影偵0000-000                 │ ˇ             │
├──┼─────────┼───────────────┼────────┤
│503 │鄭陳金言          │影偵0000-000                 │ ˇ             │
├──┼─────────┼───────────────┼────────┤
│504 │吳福雄            │影偵0000-000                 │ ˇ             │
├──┼─────────┼───────────────┼────────┤
│505 │郭木憶            │影偵0000-000                 │ ˇ             │
├──┼─────────┼───────────────┼────────┤
│506 │薛生國            │影偵0000-000                 │ ˇ             │
├──┼─────────┼───────────────┼────────┤
│507 │薛林敏            │影偵0000-000                 │ ˇ             │
├──┼─────────┼───────────────┼────────┤
│508 │薛蘇銀花          │影偵0000-000                 │ ˇ             │
├──┼─────────┼───────────────┼────────┤
│509 │陳曾紅柑          │影偵0000-000                 │ ˇ             │
├──┼─────────┼───────────────┼────────┤
│510 │林清雄            │影偵0000-000                 │ ˇ             │
├──┼─────────┼───────────────┼────────┤
│511 │陳林心            │影偵0000-000                 │ ˇ             │
├──┼─────────┼───────────────┼────────┤
│512 │林張菊枝          │影偵0000-000                 │ ˇ             │
├──┼─────────┼───────────────┼────────┤
│513 │鍾貴美            │影偵0000-000                 │ ˇ             │
├──┼─────────┼───────────────┼────────┤
│514 │林蘇月明          │影偵0000-000                 │ ˇ             │
├──┼─────────┼───────────────┼────────┤
│515 │蘇振法            │影偵0000-000                 │ ˇ             │
├──┼─────────┼───────────────┼────────┤
│516 │林鄭秀鑾          │影偵四6-10（偵訊具結）        │ ˇ             │
├──┼─────────┼───────────────┼────────┤
│517 │鄭明來            │影偵0000-000 （偵訊具結）    │ ˇ             │
├──┼─────────┼───────────────┼────────┤
│518 │林李菊            │影偵0000-000                 │ ˇ             │
├──┼─────────┼───────────────┼────────┤
│519 │林聰男（原起訴書附│影警0000-000                 │ ˇ             │
│    │表誤載為林聰，應予│影警0000-000（同上重複）     │                │
│    │更正）            │                              │                │
├──┼─────────┼───────────────┼────────┤
│520 │薛坤雄            │偵0000-000                   │ ˇ             │
├──┼─────────┼───────────────┼────────┤
│521 │吳仙進            │影偵四39-42 （偵訊具結）      │ ˇ             │
├──┼─────────┼───────────────┼────────┤
│522 │吳林來春          │影偵0000-000                 │ ˇ             │
├──┼─────────┼───────────────┼────────┤
│523 │薛蘇阿妹          │影偵0000-000                 │ ˇ             │
├──┼─────────┼───────────────┼────────┤
│524 │蘇郭春綢          │影偵0000-000                 │ ˇ             │
├──┼─────────┼───────────────┼────────┤
│525 │楊竹湖            │影偵0000-000                 │ ˇ             │
├──┼─────────┼───────────────┼────────┤
│526 │薛黃素蓮          │影偵0000-000                 │ ˇ             │
├──┼─────────┼───────────────┼────────┤
│527 │施豊源            │影偵0000-000                 │ ˇ             │
├──┼─────────┼───────────────┼────────┤
│528 │林韋葉            │影偵0000-000                 │ ˇ             │
├──┼─────────┼───────────────┼────────┤
│529 │林曾月英          │影偵0000-000                 │ ˇ             │
├──┼─────────┼───────────────┼────────┤
│530 │林薛牽            │影偵0000-000                 │ ˇ             │
├──┼─────────┼───────────────┼────────┤
│531 │林海獅            │影偵0000-000                 │ ˇ             │
├──┼─────────┼───────────────┼────────┤
│532 │薛江試            │影偵0000-000                 │ ˇ             │
├──┼─────────┼───────────────┼────────┤
│533 │陳榮茂            │影偵0000-000                 │ ˇ             │
├──┼─────────┼───────────────┼────────┤
│534 │薛忠敬            │影偵0000-000                 │ ˇ             │
├──┼─────────┼───────────────┼────────┤
│535 │蔡鄭銀法          │影偵0000-000                 │ ˇ             │
├──┼─────────┼───────────────┼────────┤
│536 │劉揚              │影偵0000-000                 │ ˇ             │
├──┼─────────┼───────────────┼────────┤
│537 │郭薛春海          │影偵0000-000                 │ ˇ             │
├──┼─────────┼───────────────┼────────┤
│538 │林慶隆            │影偵0000-000                 │ ˇ             │
├──┼─────────┼───────────────┼────────┤
│539 │蘇國松            │影偵0000-000                 │ ˇ             │
├──┼─────────┼───────────────┼────────┤
│540 │林長安盛          │影偵0000-000                 │ ˇ             │
├──┼─────────┼───────────────┼────────┤
│541 │郭陳不看          │影偵0000-000                 │ ˇ             │
├──┼─────────┼───────────────┼────────┤
│542 │顏林想            │影偵0000-000                 │ ˇ             │
├──┼─────────┼───────────────┼────────┤
│543 │薛黃春美          │影偵0000-000                 │ ˇ             │
├──┼─────────┼───────────────┼────────┤
│544 │薛清根            │影偵0000-000                 │ ˇ             │
├──┼─────────┼───────────────┼────────┤
│545 │薛勝彥            │影偵0000-000                 │ ˇ             │
├──┼─────────┼───────────────┼────────┤
│546 │郭民委            │影偵0000-000                 │ ˇ             │
├──┼─────────┼───────────────┼────────┤
│547 │吳林素          │影偵0000-000                 │ ˇ             │
├──┼─────────┼───────────────┼────────┤
│548 │吳同樹            │影偵0000-000                 │ ˇ             │
├──┼─────────┼───────────────┼────────┤
│549 │林蘇藤葉          │影偵0000-000                 │ ˇ             │
├──┼─────────┼───────────────┼────────┤
│550 │郭林玉琴          │影偵0000-000                 │ ˇ             │
├──┼─────────┼───────────────┼────────┤
│551 │王楊貴美          │影偵八245                     │ ˇ             │
├──┼─────────┼───────────────┼────────┤
│552 │郭林麗秀          │影偵八246                     │ ˇ             │
├──┼─────────┼───────────────┼────────┤
│553 │歐清信            │影偵八247                     │ ˇ             │
├──┼─────────┼───────────────┼────────┤
│554 │林進丁            │影偵八248                     │ ˇ             │
├──┼─────────┼───────────────┼────────┤
│555 │薛惠郎            │影偵0000-000                 │ ˇ             │
├──┼─────────┼───────────────┼────────┤
│556 │蔡林順香          │影偵0000-000                 │ ˇ             │
├──┼─────────┼───────────────┼────────┤
│557 │洪林（原起訴書附│影偵0000-000                 │ ˇ             │
│    │表誤載為洪林涼，應│                              │                │
│    │予更正）          │                              │                │
├──┼─────────┼───────────────┼────────┤
│558 │陳周文            │影偵0000-000                 │ ˇ             │
├──┼─────────┼───────────────┼────────┤
│559 │陳明淵            │影偵0000-000                 │ ˇ             │
├──┼─────────┼───────────────┼────────┤
│560 │吳李秀月          │影偵0000-000                 │ ˇ             │
├──┼─────────┼───────────────┼────────┤
│561 │羅郭濱            │影偵0000-000                 │ ˇ             │
├──┼─────────┼───────────────┼────────┤
│562 │郭森雄            │影偵0000-000                 │ ˇ             │
├──┼─────────┼───────────────┼────────┤
│563 │林全            │影偵0000-000                 │ ˇ             │
├──┼─────────┼───────────────┼────────┤
│564 │林黃錦雲          │影偵0000-000                 │ ˇ             │
├──┼─────────┼───────────────┼────────┤
│565 │鄭振芳            │影偵0000-000                 │ ˇ             │
├──┼─────────┼───────────────┼────────┤
│566 │歐進丁            │影偵0000-000                 │ ˇ             │
├──┼─────────┼───────────────┼────────┤
│567 │顏福成            │影偵0000-000                 │ ˇ             │
├──┼─────────┼───────────────┼────────┤
│568 │歐吳玉華          │影偵0000-000                 │ ˇ             │
├──┼─────────┼───────────────┼────────┤
│569 │郭薛玉提          │影偵0000-000                 │ ˇ             │
├──┼─────────┼───────────────┼────────┤
│570 │施林阿玉          │影偵0000-000                 │ ˇ             │
├──┼─────────┼───────────────┼────────┤
│571 │薛水盛            │影偵六311                     │ ˇ             │
├──┼─────────┼───────────────┼────────┤
│572 │林萬枝            │影偵0000-000                 │ ˇ             │
├──┼─────────┼───────────────┼────────┤
│573 │郭太龍            │影偵七1-2                     │ ˇ             │
├──┼─────────┼───────────────┼────────┤
│574 │吳蘇梅鶯          │影偵七3-5                     │ ˇ             │
├──┼─────────┼───────────────┼────────┤
│575 │邱進來            │影偵七12-14                   │ ˇ             │
├──┼─────────┼───────────────┼────────┤
│576 │劉吳富美          │影偵七15-17                   │ ˇ             │
├──┼─────────┼───────────────┼────────┤
│577 │劉文貴            │影偵七18-20                   │ ˇ             │
├──┼─────────┼───────────────┼────────┤
│578 │吳俊一            │影偵七21-22                   │ ˇ             │
├──┼─────────┼───────────────┼────────┤
│579 │郭秀英            │影偵七23-24                   │ ˇ             │
├──┼─────────┼───────────────┼────────┤
│580 │吳薛英蕉          │影偵七29-30                   │ ˇ             │
├──┼─────────┼───────────────┼────────┤
│581 │歐楊罔吟          │影偵七35-37                   │ ˇ             │
├──┼─────────┼───────────────┼────────┤
│582 │郭葉美            │影偵七38-40                   │ ˇ             │
├──┼─────────┼───────────────┼────────┤
│583 │薛黃富美          │影偵七41-43                   │ ˇ             │
├──┼─────────┼───────────────┼────────┤
│584 │林正源            │影偵0000-000                 │ ˇ             │
├──┼─────────┼───────────────┼────────┤
│585 │林順安            │影偵0000-000                 │ ˇ             │
├──┼─────────┼───────────────┼────────┤
│586 │林順風            │影偵0000-000                 │ ˇ             │
├──┼─────────┼───────────────┼────────┤
│587 │林財              │影偵0000-000                 │ ˇ             │
├──┼─────────┼───────────────┼────────┤
│588 │林進來            │影偵0000-000                 │ ˇ             │
│    │                  │影偵十132-133（偵查）         │                │
├──┼─────────┼───────────────┼────────┤
│589 │林郭梅            │影偵0000-000                 │ ˇ             │
│    │                  │影偵十一86-87                 │                │
├──┼─────────┼───────────────┼────────┤
│590 │薛寶源            │影偵0000-000（偵查）         │ ˇ             │
│    │                  │影偵0000-000                 │                │
├──┼─────────┼───────────────┼────────┤
│591 │戴李美智          │影偵0000-000                 │ ˇ             │
├──┼─────────┼───────────────┼────────┤
│592 │陳馬花春          │影偵0000-000                 │ ˇ             │
├──┼─────────┼───────────────┼────────┤
│593 │郭林金治          │影偵0000-000                 │ ˇ             │
├──┼─────────┼───────────────┼────────┤
│594 │林葉金梅          │影偵0000-000                 │ ˇ             │
├──┼─────────┼───────────────┼────────┤
│595 │林東法            │影偵0000-000                 │ ˇ             │
├──┼─────────┼───────────────┼────────┤
│596 │李蔡金鶯          │影偵0000-000                 │ ˇ             │
├──┼─────────┼───────────────┼────────┤
│597 │顏劉玉梅          │影偵六73-75                   │ ˇ             │
├──┼─────────┼───────────────┼────────┤
│598 │薛吳秀玉          │影偵六65-67                   │ ˇ             │
├──┼─────────┼───────────────┼────────┤
│599 │薛韓英            │影偵六1-3                     │ ˇ             │
├──┼─────────┼───────────────┼────────┤
│600 │顏宗雄            │影偵六69-71                   │ ˇ             │
├──┼─────────┼───────────────┼────────┤
│601 │蘇忠義            │影偵六45-47                   │ ˇ             │
├──┼─────────┼───────────────┼────────┤
│602 │蘇歐桃            │影偵六49-51                   │ ˇ             │
├──┼─────────┼───────────────┼────────┤
│603 │林有力            │影偵六53-55                   │ ˇ             │
├──┼─────────┼───────────────┼────────┤
│604 │吳再源            │影偵六57-59                   │ ˇ             │
├──┼─────────┼───────────────┼────────┤
│605 │郭梅鶯            │影偵0000-000                 │ ˇ             │
├──┼─────────┼───────────────┼────────┤
│606 │林進傳            │影偵0000-000                 │ ˇ             │
├──┼─────────┼───────────────┼────────┤
│607 │施永雄            │影偵六61-63                   │ ˇ             │
├──┼─────────┼───────────────┼────────┤
│608 │林劉秀蘭          │影偵七47-49                   │ ˇ             │
├──┼─────────┼───────────────┼────────┤
│609 │郭德喜            │影偵七50-52                   │ ˇ             │
├──┼─────────┼───────────────┼────────┤
│610 │薛林玉理          │影偵七53-55                   │ ˇ             │
├──┼─────────┼───────────────┼────────┤
│611 │鄭萬春            │影偵七56-58                   │ ˇ             │
├──┼─────────┼───────────────┼────────┤
│612 │史廣雄            │影偵七59-61                   │ ˇ             │
├──┼─────────┼───────────────┼────────┤
│613 │鄭潘富美          │影偵七62-64                   │ ˇ             │
├──┼─────────┼───────────────┼────────┤
│614 │黃忠行            │影偵七65-67                   │ ˇ             │
├──┼─────────┼───────────────┼────────┤
│615 │顏薛好            │影偵七68-70                   │ ˇ             │
├──┼─────────┼───────────────┼────────┤
│616 │歐慶瑞            │影偵七71-73                   │ ˇ             │
├──┼─────────┼───────────────┼────────┤
│617 │陳吳水心          │影偵六9-11                    │ ˇ             │
├──┼─────────┼───────────────┼────────┤
│618 │李喜壁            │影偵六13-15                   │ ˇ             │
├──┼─────────┼───────────────┼────────┤
│619 │曾薛麗華          │影偵七74-76                   │ ˇ             │
├──┼─────────┼───────────────┼────────┤
│620 │簡郭金束          │影偵七77-79                   │ ˇ             │
├──┼─────────┼───────────────┼────────┤
│621 │歐林美自          │影偵六17-19                   │ ˇ             │
├──┼─────────┼───────────────┼────────┤
│621 │歐林美自          │影偵六17-19                   │ ˇ             │
├──┼─────────┼───────────────┼────────┤
│621 │歐林美自          │影偵六17-19                   │ ˇ             │
├──┼─────────┼───────────────┼────────┤
│622 │薛曹珠            │影偵六21-23                   │ ˇ             │
├──┼─────────┼───────────────┼────────┤
│623 │吳林金蓮          │影偵六25-27                   │ ˇ             │
├──┼─────────┼───────────────┼────────┤
│624 │李葉月女（原起訴書│影偵七80-82                   │ ˇ             │
│    │附表誤載為李葉月，│                              │                │
│    │應予更正）        │                              │                │
├──┼─────────┼───────────────┼────────┤
│625 │吳謝麗            │影偵六29-30                   │ ˇ             │
├──┼─────────┼───────────────┼────────┤
│626 │歐敏男（原起訴書附│影偵六37-39                   │ ˇ             │
│    │表誤載為歐敏，應予│                              │                │
│    │更正）            │                              │                │
├──┼─────────┼───────────────┼────────┤
│627 │薛水木            │影偵七83-85                   │ ˇ             │
├──┼─────────┼───────────────┼────────┤
│628 │黃余春            │影偵七86-88                   │ ˇ             │
├──┼─────────┼───────────────┼────────┤
│629 │楊陳阿菊          │影偵七92-94                   │ ˇ             │
├──┼─────────┼───────────────┼────────┤
│630 │薛誠源            │影偵七95-97                   │ ˇ             │
├──┼─────────┼───────────────┼────────┤
│631 │陳郭秀英          │影偵0000-000                 │ ˇ             │
├──┼─────────┼───────────────┼────────┤
│632 │林陳金定          │影偵0000-000                 │ ˇ             │
├──┼─────────┼───────────────┼────────┤
│633 │陳美勤            │影偵0000-000                 │ ˇ             │
├──┼─────────┼───────────────┼────────┤
│634 │陳庇佑            │影偵0000-000                 │ ˇ             │
├──┼─────────┼───────────────┼────────┤
│635 │薛林阿鵠          │影偵六77-79                   │ ˇ             │
├──┼─────────┼───────────────┼────────┤
│636 │鄭顏金里          │影偵六81-83                   │ ˇ             │
├──┼─────────┼───────────────┼────────┤
│637 │林吳秀卿          │影偵0000-000                 │ ˇ             │
├──┼─────────┼───────────────┼────────┤
│638 │鄭元雄            │影偵六85-87                   │ ˇ             │
├──┼─────────┼───────────────┼────────┤
│639 │王黃不纏          │影偵0000-000                 │ ˇ             │
├──┼─────────┼───────────────┼────────┤
│640 │薛史秀鑾          │影偵0000-000                 │ ˇ             │
├──┼─────────┼───────────────┼────────┤
│641 │劉秋子            │影偵六89-91                   │ ˇ             │
├──┼─────────┼───────────────┼────────┤
│642 │薛保宗            │影偵0000-000                 │ ˇ             │
├──┼─────────┼───────────────┼────────┤
│643 │顏王玉理          │影偵六93-95                   │ ˇ             │
├──┼─────────┼───────────────┼────────┤
│644 │顏雄全            │影偵0000-000                 │ ˇ             │
├──┼─────────┼───────────────┼────────┤
│645 │薛清寧            │影偵九50-51（偵查）           │ ˇ             │
├──┼─────────┼───────────────┼────────┤
│646 │薛順理            │影偵九54-55（偵查）           │ ˇ             │
├──┼─────────┼───────────────┼────────┤
│647 │薛珍章            │影偵九56-57（偵查）           │ ˇ             │
├──┼─────────┼───────────────┼────────┤
│648 │薛蘇實            │影偵九60-61（偵查）           │ ˇ             │
├──┼─────────┼───────────────┼────────┤
│649 │林歐玉里          │影偵九62-63（偵查）           │ ˇ             │
├──┼─────────┼───────────────┼────────┤
│650 │歐明山            │影偵九64-65（偵查）           │ ˇ             │
├──┼─────────┼───────────────┼────────┤
│651 │蔡薛茶花          │影偵九66-67（偵查）           │ ˇ             │
├──┼─────────┼───────────────┼────────┤
│652 │蔡正雄            │影偵九68-69（偵查）           │ ˇ             │
├──┼─────────┼───────────────┼────────┤
│653 │薛明水            │影偵九70-71（偵查）           │ ˇ             │
├──┼─────────┼───────────────┼────────┤
│654 │薛林樵            │影偵九72-73（偵查）           │ ˇ             │
├──┼─────────┼───────────────┼────────┤
│655 │薛秋風            │影偵九74-75（偵查）           │ ˇ             │
├──┼─────────┼───────────────┼────────┤
│656 │歐榮壽            │影偵九78-79（偵查）           │ ˇ             │
├──┼─────────┼───────────────┼────────┤
│657 │薛水榮            │影偵九80-81（偵查）           │ ˇ             │
├──┼─────────┼───────────────┼────────┤
│658 │薛弘文            │影偵九82-83（偵查）           │ ˇ             │
├──┼─────────┼───────────────┼────────┤
│659 │薛郭文銀          │影偵九84-85（偵查）           │ ˇ             │
├──┼─────────┼───────────────┼────────┤
│660 │薛瑞泰            │影偵九86-87（偵查）           │ ˇ             │
├──┼─────────┼───────────────┼────────┤
│661 │薛清和            │影偵九90-91（偵查）           │ ˇ             │
├──┼─────────┼───────────────┼────────┤
│662 │曾林叛            │影偵0000-000（偵查）         │ ˇ             │
├──┼─────────┼───────────────┼────────┤
│663 │黃明雄            │影偵0000-000（偵查）         │ ˇ             │
├──┼─────────┼───────────────┼────────┤
│664 │薛邱金葉          │影偵0000-000（偵查）         │ ˇ             │
├──┼─────────┼───────────────┼────────┤
│665 │薛邱阿鵠          │影偵0000-000（偵查）         │ ˇ             │
├──┼─────────┼───────────────┼────────┤
│666 │薛富壹            │影偵0000-000（偵查）         │ ˇ             │
├──┼─────────┼───────────────┼────────┤
│667 │薛郭美夜          │影偵0000-000（偵查）         │ ˇ             │
├──┼─────────┼───────────────┼────────┤
│668 │歐英昆            │影偵0000-000（偵查）         │ ˇ             │
├──┼─────────┼───────────────┼────────┤
│669 │薛吳金          │影偵0000-000（偵查）         │ ˇ             │
├──┼─────────┼───────────────┼────────┤
│670 │薛李錦春          │影偵0000-000（偵查）         │ ˇ             │
├──┼─────────┼───────────────┼────────┤
│671 │薛林綢緞          │影偵0000-000（偵查）         │ ˇ             │
├──┼─────────┼───────────────┼────────┤
│672 │薛吳            │影偵0000-000（偵查）         │ ˇ             │
├──┼─────────┼───────────────┼────────┤
│673 │薛順避            │影偵0000-000（偵查）         │ ˇ             │
├──┼─────────┼───────────────┼────────┤
│674 │薛蔡敏            │影偵0000-000（偵查）         │ ˇ             │
├──┼─────────┼───────────────┼────────┤
│675 │薛郭玉秋          │影偵0000-000（偵查）         │ ˇ             │
├──┼─────────┼───────────────┼────────┤
│676 │薛大頭            │影偵0000-000（偵查）         │ ˇ             │
├──┼─────────┼───────────────┼────────┤
│677 │薛五郎            │影偵0000-000（偵查）         │ ˇ             │
├──┼─────────┼───────────────┼────────┤
│678 │薛頭              │影偵0000-000（偵查）         │ ˇ             │
├──┼─────────┼───────────────┼────────┤
│679 │林清誥            │影偵0000-000（偵查）         │ ˇ             │
├──┼─────────┼───────────────┼────────┤
│680 │林陳菊娥          │影偵0000-000（偵查）         │ ˇ             │
├──┼─────────┼───────────────┼────────┤
│681 │林薛秀蘭          │影偵0000-000（偵查）         │ ˇ             │
├──┼─────────┼───────────────┼────────┤
│682 │施陳菊櫻          │影偵0000-000（偵查）         │ ˇ             │
├──┼─────────┼───────────────┼────────┤
│683 │郭水漂            │影偵0000-000                 │ ˇ             │
│    │                  │影偵0000-000（偵查）         │                │
├──┼─────────┼───────────────┼────────┤
│684 │郭林秀英          │影偵0000-000（偵查）         │ ˇ             │
├──┼─────────┼───────────────┼────────┤
│685 │郭林賢            │影偵0000-000（偵查）         │ ˇ             │
├──┼─────────┼───────────────┼────────┤
│686 │朱盧月            │影偵0000-000（偵查）         │ ˇ             │
├──┼─────────┼───────────────┼────────┤
│687 │林玉霞            │影偵0000-000（偵查）         │ ˇ             │
├──┼─────────┼───────────────┼────────┤
│688 │薛裕              │影偵0000-000（偵查）         │ ˇ             │
├──┼─────────┼───────────────┼────────┤
│689 │陳天福            │影偵0000-000（偵查）         │ ˇ             │
├──┼─────────┼───────────────┼────────┤
│690 │陳蔡霞            │影偵0000-000（偵查）         │ ˇ             │
├──┼─────────┼───────────────┼────────┤
│691 │陳楊鶯枝          │影偵十160-161（偵查）         │ ˇ             │
├──┼─────────┼───────────────┼────────┤
│692 │歐阿銀            │影偵十148-149（偵查）         │ ˇ             │
├──┼─────────┼───────────────┼────────┤
│693 │蔡政宗            │影偵十146-147（偵查）         │ ˇ             │
├──┼─────────┼───────────────┼────────┤
│694 │陳文作            │影警0000-000                 │ ˇ             │
├──┼─────────┼───────────────┼────────┤
│695 │吳史銀治          │影偵十169-170（偵查）         │ ˇ             │
├──┼─────────┼───────────────┼────────┤
│696 │吳陳秀英          │影偵十167-168（偵查）         │ ˇ             │
├──┼─────────┼───────────────┼────────┤
│697 │林杜櫻子          │影偵十175-176（偵查）         │ ˇ             │
├──┼─────────┼───────────────┼────────┤
│698 │林啟川            │影偵十177-178（偵查）         │ ˇ             │
├──┼─────────┼───────────────┼────────┤
│699 │林勝男（原起訴書附│影偵十171-172（偵查）         │ ˇ             │
│    │表誤載為林勝，應予│                              │                │
│    │更正）            │                              │                │
├──┼─────────┼───────────────┼────────┤
│700 │歐賢三            │影偵十27-28（偵查）           │ ˇ             │
├──┼─────────┼───────────────┼────────┤
│701 │薛天送            │影偵十29-30（偵查）           │ ˇ             │
├──┼─────────┼───────────────┼────────┤
│702 │薛邱美            │影偵十33-34（偵查）           │ ˇ             │
├──┼─────────┼───────────────┼────────┤
│703 │薛清本            │影偵十35-36（偵查）           │ ˇ             │
├──┼─────────┼───────────────┼────────┤
│704 │薛陳金墜          │影偵十37-38（偵查）           │ ˇ             │
├──┼─────────┼───────────────┼────────┤
│705 │薛陳阿月          │影偵十39-40（偵查）           │ ˇ             │
├──┼─────────┼───────────────┼────────┤
│706 │薛森助            │影偵十43-44（偵查）           │ ˇ             │
├──┼─────────┼───────────────┼────────┤
│707 │薛太平            │影偵十45-46（偵查）           │ ˇ             │
├──┼─────────┼───────────────┼────────┤
│708 │薛萬樹            │影偵十47-48（偵查）           │ ˇ             │
├──┼─────────┼───────────────┼────────┤
│709 │薛清港            │影偵十49-50（偵查）           │ ˇ             │
├──┼─────────┼───────────────┼────────┤
│710 │薛良日            │影偵十51-52（偵查）           │ ˇ             │
├──┼─────────┼───────────────┼────────┤
│711 │薛江漢            │影偵十246-247（偵查）         │ ˇ             │
├──┼─────────┼───────────────┼────────┤
│712 │薛施秀乖          │影偵十250-251（偵查）         │ ˇ             │
├──┼─────────┼───────────────┼────────┤
│713 │薛蘇香            │影偵十252-253（偵查）         │ ˇ             │
├──┼─────────┼───────────────┼────────┤
│714 │陳春雄            │影偵十221-222（偵查）         │ ˇ             │
├──┼─────────┼───────────────┼────────┤
│715 │薛文全            │影偵十223-224（偵查）         │ ˇ             │
├──┼─────────┼───────────────┼────────┤
│716 │薛文彬            │影偵十225-226（偵查）         │ ˇ             │
├──┼─────────┼───────────────┼────────┤
│717 │薛西川            │影偵十227-228（偵查）         │ ˇ             │
├──┼─────────┼───────────────┼────────┤
│718 │薛林玉燕          │影偵十229-230（偵查）         │ ˇ             │
├──┼─────────┼───────────────┼────────┤
│719 │羅比              │影偵十231-232（偵查）         │ ˇ             │
├──┼─────────┼───────────────┼────────┤
│720 │羅戴玉美          │影偵十233-234（偵查）         │ ˇ             │
├──┼─────────┼───────────────┼────────┤
│721 │羅榮章            │影偵十235-236（偵查）         │ ˇ             │
├──┼─────────┼───────────────┼────────┤
│722 │陳枝清            │影偵十237-238（偵查）         │ ˇ             │
├──┼─────────┼───────────────┼────────┤
│723 │薛天賜            │影偵十239-240（偵查）         │ ˇ             │
├──┼─────────┼───────────────┼────────┤
│724 │薛葉腰            │影偵十241-242（偵查）         │ ˇ             │
├──┼─────────┼───────────────┼────────┤
│725 │陳蔡斑梅          │影偵十269-270（偵查）         │ ˇ             │
├──┼─────────┼───────────────┼────────┤
│726 │薛郭銀            │影偵十272-273（偵查）         │ ˇ             │
├──┼─────────┼───────────────┼────────┤
│727 │薛吳月霞          │影偵十274-275（偵查）         │ ˇ             │
├──┼─────────┼───────────────┼────────┤
│728 │薛金同            │影偵十276-277（偵查）         │ ˇ             │
├──┼─────────┼───────────────┼────────┤
│729 │薛信德            │影偵十278-279（偵查）         │ ˇ             │
├──┼─────────┼───────────────┼────────┤
│730 │薛義勝            │影偵十280-281（偵查）         │ ˇ             │
├──┼─────────┼───────────────┼────────┤
│731 │薛蔡秋霞          │影偵十282-283（偵查）         │ ˇ             │
├──┼─────────┼───────────────┼────────┤
│732 │薛石梗            │影偵十183-184（偵查）         │ ˇ             │
├──┼─────────┼───────────────┼────────┤
│733 │薛吳金花          │影偵十185-186（偵查）         │ ˇ             │
├──┼─────────┼───────────────┼────────┤
│734 │薛金山            │影偵十187-188（偵查）         │ ˇ             │
├──┼─────────┼───────────────┼────────┤
│735 │薛明泰            │影偵十191-192（偵查）         │ ˇ             │
├──┼─────────┼───────────────┼────────┤
│736 │梁金英            │影偵十193-194（偵查）         │ ˇ             │
├──┼─────────┼───────────────┼────────┤
│737 │蘇天成            │影偵十195-196（偵查）         │ ˇ             │
├──┼─────────┼───────────────┼────────┤
│738 │薛水盛            │影偵十197-198（偵查）         │ ˇ             │
├──┼─────────┼───────────────┼────────┤
│739 │薛郭碧玉          │影偵十199-200（偵查）         │ ˇ             │
├──┼─────────┼───────────────┼────────┤
│740 │薛春乎            │影偵十203-204（偵查）         │ ˇ             │
├──┼─────────┼───────────────┼────────┤
│741 │薛吳月蘭          │影偵十205-206（偵查）         │ ˇ             │
├──┼─────────┼───────────────┼────────┤
│742 │彭英              │影偵0000-000（偵查）         │ ˇ             │
├──┼─────────┼───────────────┼────────┤
│743 │曾薛麗華          │影偵0000-000（偵查）         │ ˇ             │
├──┼─────────┼───────────────┼────────┤
│744 │吳進展            │影偵0000-000（偵查）         │ ˇ             │
├──┼─────────┼───────────────┼────────┤
│745 │薛富貴            │影偵0000-000（偵查）         │ ˇ             │
├──┼─────────┼───────────────┼────────┤
│746 │薛蘇金盞          │影偵0000-000（偵查）         │ ˇ             │
├──┼─────────┼───────────────┼────────┤
│747 │薛歐蕊            │影偵0000-000（偵查）         │ ˇ             │
├──┼─────────┼───────────────┼────────┤
│748 │薛鈴哲            │影偵0000-000（偵查）         │ ˇ             │
├──┼─────────┼───────────────┼────────┤
│749 │薛楊秀香          │影偵0000-000（偵查）         │ ˇ             │
├──┼─────────┼───────────────┼────────┤
│750 │薛昭輝            │影偵0000-000（偵查）         │ ˇ             │
├──┼─────────┼───────────────┼────────┤
│751 │薛武雄            │影偵0000-000（偵查）         │ ˇ             │
├──┼─────────┼───────────────┼────────┤
│752 │薛王寶貴          │影偵0000-000（偵查）         │ ˇ             │
├──┼─────────┼───────────────┼────────┤
│753 │歐林榭留          │影偵0000-000（偵查）         │ ˇ             │
├──┼─────────┼───────────────┼────────┤
│754 │郭鵠              │影偵0000-000（偵查）         │ ˇ             │
├──┼─────────┼───────────────┼────────┤
│755 │薛瑞雄            │影偵0000-000（偵查）         │ ˇ             │
├──┼─────────┼───────────────┼────────┤
│756 │薛朝友            │影偵0000-000（偵查）         │ ˇ             │
├──┼─────────┼───────────────┼────────┤
│757 │薛水            │影偵0000-000（偵查）         │ ˇ             │
├──┼─────────┼───────────────┼────────┤
│758 │薛林碧            │影偵0000-000（偵查）         │ ˇ             │
├──┼─────────┼───────────────┼────────┤
│759 │薛信雄            │影偵0000-000（偵查）         │ ˇ             │
├──┼─────────┼───────────────┼────────┤
│760 │李曾玉柳          │影偵0000-000（偵查）         │ ˇ             │
├──┼─────────┼───────────────┼────────┤
│761 │薛聰明            │影偵0000-000（偵查）         │ ˇ             │
├──┼─────────┼───────────────┼────────┤
│762 │郭葉玉女（原起訴書│                              │ ˇ             │
│    │附表誤載為郭葉玉，│                              │                │
│    │應予更正）        │                              │                │
├──┼─────────┼───────────────┼────────┤
│763 │陳昆山            │影偵0000-000（偵查）         │ ˇ             │
├──┼─────────┼───────────────┼────────┤
│764 │陳明輝            │                              │ ˇ             │
├──┼─────────┼───────────────┼────────┤
│765 │林陳不纏          │影偵十89-90（偵查）           │ ˇ             │
├──┼─────────┼───────────────┼────────┤
│766 │林義郎            │影警三63-65                   │ ˇ             │
│    │                  │影警0000-000（同上重複）     │                │
│    │                  │影偵十91-92（偵查）           │                │
├──┼─────────┼───────────────┼────────┤
│767 │施松福            │影偵十93-94（偵查）           │ ˇ             │
├──┼─────────┼───────────────┼────────┤
│768 │施清海            │影偵十95-96（偵查）           │ ˇ             │
├──┼─────────┼───────────────┼────────┤
│769 │郭明友            │影偵十97-98（偵查）           │ ˇ             │
├──┼─────────┼───────────────┼────────┤
│770 │陳蔡錦蓮          │影偵十110-111（偵查）         │ ˇ             │
├──┼─────────┼───────────────┼────────┤
│771 │鄭林綢            │影偵十108-109（偵查）         │ ˇ             │
├──┼─────────┼───────────────┼────────┤
│772 │吳水福            │影偵十128-129（偵查）         │ ˇ             │
├──┼─────────┼───────────────┼────────┤
│773 │吳仙枝            │影偵十116-117（偵查）         │ ˇ             │
├──┼─────────┼───────────────┼────────┤
│774 │吳果              │影偵十118-119（偵查）         │ ˇ             │
├──┼─────────┼───────────────┼────────┤
│775 │吳榮郎            │影偵十114-115（偵查）         │ ˇ             │
├──┼─────────┼───────────────┼────────┤
│776 │吳福太            │影偵十122-123（偵查）         │ ˇ             │
├──┼─────────┼───────────────┼────────┤
│777 │吳劉玉治          │影偵十120-121（偵查）         │ ˇ             │
├──┼─────────┼───────────────┼────────┤
│778 │吳羅翠梅          │影偵十124-125（偵查）         │ ˇ             │
├──┼─────────┼───────────────┼────────┤
│779 │林洪玉嬌          │影偵十126-127（偵查）         │ ˇ             │
├──┼─────────┼───────────────┼────────┤
│780 │薛吳春花          │影偵十135-136（偵查）         │ ˇ             │
├──┼─────────┼───────────────┼────────┤
│781 │薛萬福            │影偵十137-138（偵查）         │ ˇ             │
├──┼─────────┼───────────────┼────────┤
│782 │薛隆雄            │影偵十62-63（偵查）           │ ˇ             │
├──┼─────────┼───────────────┼────────┤
│783 │薛茂枝            │影偵十69-71（偵查）           │ ˇ             │
├──┼─────────┼───────────────┼────────┤
│784 │薛吳梅蘭          │影偵十7-8（偵查）             │ ˇ             │
├──┼─────────┼───────────────┼────────┤
│785 │薛福成            │影偵十11-12（偵查）           │ ˇ             │
├──┼─────────┼───────────────┼────────┤
│786 │薛郭秋季          │影偵十13-14（偵查）           │ ˇ             │
├──┼─────────┼───────────────┼────────┤
│787 │薛進福            │影偵十15-16（偵查）           │ ˇ             │
├──┼─────────┼───────────────┼────────┤
│788 │薛溪棟            │影偵十17-18（偵查）           │ ˇ             │
├──┼─────────┼───────────────┼────────┤
│789 │郭順德            │影偵十150-151（偵查）         │ ˇ             │
├──┼─────────┼───────────────┼────────┤
│790 │郭鴻山            │影偵十152-153（偵查）         │ ˇ             │
├──┼─────────┼───────────────┼────────┤
│791 │郭鴻榮            │影偵十157-159（偵查）         │ ˇ             │
├──┼─────────┼───────────────┼────────┤
│792 │薛吳月香          │影偵十一25-27                 │ ˇ             │
├──┼─────────┼───────────────┼────────┤
│793 │林義成            │影偵一98-99                   │ ˇ             │
└──┴─────────┴───────────────┴────────┘